臺灣板橋地方法院刑事判決　　　　　　 100年度訴字第1878號
公　訴　人　臺灣板橋地方法院檢察署檢察官
被　　　告　許祐嘉
　　　　　　徐嘉鎂
共　　　同
選任辯護人　袁瑞成律師
上列被告因違反毒品危害防制條例等案件，經檢察官提起公訴（
100年度偵字第17602號、100年度毒偵字第4417號、100年度毒偵
字第4647號），本院判決如下：
    主    文
許祐嘉犯如附表編號壹至拾參「罪名及宣告刑」欄所示之罪，共
拾參罪，均累犯，各處如附表編號壹至拾參「罪名及宣告刑」欄
所示之刑（含主刑及從刑）。應執行有期徒刑捌年陸月，販賣第
二級毒品所得之財物共計新臺幣壹萬玖仟壹佰元沒收之，如全部
或一部不能沒收時，以其財產抵償之，共同販賣第二級毒品所得
之財物共計新臺幣壹萬貳仟伍佰元應與徐嘉鎂連帶沒收之，如全
部或一部不能沒收時，以其與徐嘉鎂之財產連帶抵償之，扣案之
第二級毒品甲基安非他命柒包（驗餘含袋毛重合計拾參點壹玖壹
貳公克）均沒收銷燬。
徐嘉鎂犯如附表編號貳、陸、柒、捌「罪名及宣告刑」欄所示之
罪，共肆罪，各處如附表編號貳、陸、柒、捌「罪名及宣告刑」
欄所示之刑（含主刑及從刑）。應執行有期徒刑參年陸月，共同
販賣第二級毒品所得之財物共計新臺幣壹萬貳仟伍佰元應與許祐
嘉連帶沒收之，如全部或一部不能沒收時，以其與許祐嘉之財產
連帶抵償之。
徐嘉鎂被訴施用第二級毒品部分不受理。
    犯罪事實
一、許祐嘉前曾因偽造文書案件，經本院於民國95年6月8日以94
    年度訴字第2640號判處有期徒刑4月確定，並於95年7月10日
    易科罰金執行完畢在案。詎其不知悔改，竟各別起意，而基
    於如附表編號1、3至5、9至13所示之犯意，先後於附表編號
    1、3至5、9至13所示之時間、地點，各以如附表編號1、3至
    5、9至13所示之方式，分別為附表編號1、3至5、9至13所示
    之行為，其中販賣甲基安非他命 8次均取得販賣所得，而獲
    取甲基安非他命之價差與量差資為利潤，販賣所得之財物金
    額合計新臺幣（下同）19,100元；另與其配偶徐嘉鎂共同基
    於如附表編號2、6至8所示之犯意聯絡，先後於附表編號2、
    6至8所示之時間、地點，各以如附表編號 2、6至8所示之方
    式，共同為附表編號 2、6至8所示之行為，其二人共同販賣
    甲基安非他命 4次皆取得販賣所得，而獲取甲基安非他命之
    價差與量差資為利潤，共同販賣所得之財物金額合計12,500
    元。嗣經警查獲而悉上情，許祐嘉、徐嘉鎂則於偵訊及本院
    審訊時，皆自白上開販賣第二級毒品之犯行。
二、案經新北市政府警察局土城分局移送臺灣板橋地方法院檢察
    署檢察官偵查起訴。
    理    由
壹、證據能力之說明：按所謂證據能力，指證據得提出於法院調
    查，以供作認定犯罪事實存否之用所具備之形式資格，而證
    據能力之有無，即證據是否適格，悉依相關法律定之，不許
    法院自由判斷。無證據能力之證據資料，應先予以排除，不
    得作為判斷之依據，故證據資料必先具有證據能力，容許為
    訴訟上之證明，並在審判期日經合法調查後，始有證明力可
    言，而得進一步為法院評斷其能否證明某種待證事實有無之
    實質證據價值（最高法院95年度臺上字第3764號、96年度臺
    上字第5979號判決意旨參照）。又依法律規定為有證據能力
    之證據，於其條文如係規定應符合一定之要件，始例外取得
    證據能力者，於個案審判上如何認定其符合規定之要件，自
    應於判決理由內，依其調查所得為必要之說明。茲就本案所
    涉之證據能力部分，分列說明如下：
一、按被告之自白，非出於強暴、脅迫、利誘、詐欺、疲勞訊問
    、違法羈押或其他不正之方法，且與事實相符者，得為證據
    ，刑事訴訟法第156條第1項定有明文；亦即，被告之自白苟
    係出於自由意思，且與事實相符者，即有證據能力；反之，
    若係出於非法取供者，因其供述非出於任意性，其所為之陳
    述當無證據能力。又按諸常理，常人皆知犯罪應受法律之追
    訴及處罰，人亦有趨吉避凶之本性，故一般心智正常之人，
    若確無實行犯罪，復無替人頂罪或隱含其他不可語人之目的
    等情形，衡情應不致在其自由意志下任意自白犯罪，況販賣
    第二級毒品罪之刑度非輕，正常人尤不可能在其自由意志下
    ，無端虛構事實，而自陷於人身自由受限制之不利處境，且
    按犯罪行為之手段、內容與情節不一，各有其特殊性，此項
    特殊事實，僅實際參與犯罪之人所得體驗，此即學說上所稱
    「行為之秘密性」。因此，對於被告自白是否出於任意性，
    除應調查其他必要證據外，其自白之動機與內容是否已暴露
    其行為之秘密性，諸此尚非不得併予審究。再者，所謂非任
    意性之自白，除其供述須係以不正方法取得外，猶須該自白
    與不正方法間具有因果關係，始有前述證據排除法則之適用
    ，此觀同法第156條第1項規定「被告之自白，非『出於』強
    暴……者」即明。經查，被告許祐嘉、徐嘉鎂分別於偵訊時
    所為之自白，皆非出於強暴、脅迫、利誘、詐欺、疲勞訊問
    、違法羈押或其他不正之方法，而係出於其二人自由意志所
    為，復查無違反告知義務或其他依法不得訊問等情形，且被
    告二人及辯護人對此等自白之任意性，始終未提出任何異議
    或為刑求抗辯，是依刑事訴訟法第156條第1項及第158條之2
    規定，被告二人此等任意性之自白，苟與事實相符者，自得
    作為本案之實質證據。
二、按通訊監察錄音之譯文，僅屬依據監聽錄音結果予以翻譯之
    文字，固具文書證據之外觀，但實際上仍應認監聽所得之錄
    音帶或光碟，始屬調查犯罪所得之證物；刑事訴訟法第 165
    條之1第2項所稱之證物，如其蒐證程序合法，並經合法調查
    ，自具證據能力。因此檢察官如提出通訊監察錄音之譯文為
    其證據方法，實乃以其監聽所得之錄音帶或光碟，為調查犯
    罪所得之證物，法院本應依刑事訴訟法第165條之1所列之方
    法調查，以判斷該錄音帶或光碟是否與通訊監察錄音之譯文
    相符。而監聽錄音製作之譯文，雖通常為偵查犯罪機關單方
    面製作，然若被告或訴訟關係人對其真實性並無爭執，經法
    院於審判期日提示譯文供當事人辨認、表示意見並為辯論者
    ，程序自屬適法（最高法院95年度臺上字第 295號、94年度
    臺上字第4665號判決意旨可資覆考）。另按監聽係政府機關
    依據通訊保障及監察法之授權所為截取他人通訊內容之強制
    處分，必須符合所列舉之得受監察之犯罪與受監察者之要件
    ，始為合法，此觀通訊保障及監察法第5條第1項規定即明。
    然偵查作為屬於浮動之狀態，偵查機關於執行監聽時未必能
    保證獲得所受監察罪名之資料，自無從事先預測或控制監聽
    所可能擴及之範圍。因此，在監聽過程中時而會發生得知「
    另案」之通訊內容。此「另案監聽」所取得之證據，如若係
    執行監聽機關自始即偽以有本案監聽之罪名而聲請核發通訊
    監察書，於其監聽過程中發現另案之證據者，因該監聽自始
    即不符正當法律程序，且執行機關之惡性重大，則其所取得
    之監聽資料及所衍生之證據，依通訊保障及監察法第5條第5
    項規定，應予絕對排除，不得作為另案之證據使用。倘若屬
    於本案依法定程序監聽中偶然獲得之另案證據，則因其並非
    實施刑事訴訟程序之公務員因違背法定程序所取得之證據，
    當亦無刑事訴訟法第158條之4之適用。此種情形，應否容許
    其作為另案之證據使用，現行法制並未明文規定，而同屬刑
    事強制處分之搜索、扣押，則於刑事訴訟法第 152條規定有
    學理上所稱之「另案扣押」，允許執行人員於實施搜索或扣
    押時，對於所發現「另案應扣押之物」得以立即採取干預措
    施而扣押之，分別送交該管法院或檢察官。鑒於此種另案監
    聽之執行機關並不存在脫法行為，且監聽具有如前述不確定
    性之特質，其有關另案之通訊內容如未即時截取，蒐證機會
    恐稍縱即失，則基於與「另案扣押」相同之法理及善意例外
    原則，倘若另案監聽亦屬於通訊保障及監察法第5條第1項規
    定得受監察之犯罪，或雖非該條項所列舉之犯罪，但與本案
    即通訊監察書所記載之罪名有關聯性者，自應容許將該「另
    案監聽」所偶然獲得之資料作為另案之證據使用（最高法院
    97年度臺上字第2633號判決意旨可參）。查卷附之行動電話
    門號0000000000號於100年2月7日、同年月9日、同年3月6日
    、同年月7日、同年月12日、同年月13日、同年4月17日、同
    年月22日、同年月26日、同年月27日、同年 5月18日先後受
    通訊監察之譯文，乃係依據由通訊監察機器設備錄音，且複
    製而成之錄音音軌資料內容予以轉譯製作，性質上屬儲放錄
    音資料之裝置物所派生之證據，分別在證明被告二人有與他
    人通話之事實及內容之存在，非屬供述證據，當無傳聞法則
    之適用。又被告二人於本案所涉犯之毒品危害防制條例第 4
    條第2項販賣第二級毒品罪，本具有通訊保障及監察法第5條
    第1項第1款之情形，屬得核發通訊監察書之範圍，且通訊監
    察聲請機關係以不能或難以其他方法蒐集或調查證據，有監
    察被告二人相關通訊之必要，因而向本院聲請核發通訊監察
    書，此有本院100年度聲監字第98號、100年度聲監字第 201
    號、100年度聲監續字第325號、100年度聲監續字第436號通
    訊監察書在卷可憑，縱該等通訊監察書上所載監察對象係涉
    犯毒品危害防制條例第4條第1項罪嫌，然參諸上開說明，本
    案對於被告等人前揭所使用之電話實施通訊監察，仍應認屬
    合法。再被告二人及辯護人於本院準備程序及審理時，對上
    揭譯文內容所載均表示無意見，並同意以之作為本案之證據
    資料，且被告二人就關聯性部分亦為充分之陳述，是該等譯
    文顯無虛偽製作、故意記載不實或與本案欠缺關聯性之情事
    。從而，通訊監察執行機關對被告等人前開所使用之電話實
    施通訊監察結果，就被告二人或他人在上開電話中之通訊內
    容轉譯為卷附之譯文文字，而被告二人及辯護人於本院準備
    程序及審理中既皆不爭執前揭資料之真實性，復經本院於審
    判期日依法踐行提示上開監察電話通訊譯文之調查證據程序
    ，本案卷附前開譯文自俱有證據能力。
三、傳聞法則乃係對被告以外之人於審判外之言詞或書面陳述所
    為之規範，非供述證據即無傳聞法則之適用，至判斷是否為
    供述證據，厥在於該項證據是否有經過「知覺」、「記憶」
    及「表達」之供述要素存在。又照片係傳達照相當時之現場
    實況，而照片所傳達者與現場實況，二者內容之一致性，則
    係藉由機械運作本身之客觀性、邏輯性加以保障；換言之，
    照片並不存在人類經常對於現實情狀之知覺、記憶、表達而
    生錯誤或扭曲之情形，自非供述證據。經查，本判決下列所
    引用之照片，參諸上開說明，既非供述證據，當無傳聞法則
    之適用，復查別無其他事證足以懷疑或證明前揭照片有經偽
    造、變造之情形，又該等照片與本案皆具關聯性，且經合法
    攝得，均應認為有證據能力。次查，下列扣案物品皆屬物證
    ，亦無傳聞法則之適用，又該等扣案物乃係偵辦警員合法所
    扣得，此為被告二人及辯護人所不爭執，以之資為認定事實
    之基礎自屬合適，應認為俱有證據能力。
四、為保障被告之反對詰問權，排除具有虛偽危險性之傳聞證據
    ，以求實體真實發見，92年2月6日修正公布、同年9月1日施
    行之刑事訴訟法，乃增訂傳聞法則及其例外規定，而於第15
    9條第1項修正為「被告以外之人於審判外之言詞或書面陳述
    ，除法律有規定者外，不得作為證據」，該條所稱「法律有
    規定」得作為證據者，即傳聞法則之例外規定，例如同法增
    訂之第159條之1至第159條之5等，此均屬有證據能力之法律
    規定。次按被告以外之人於審判外之陳述，雖不符刑事訴訟
    法第159條之1至第159條之4之規定，而經當事人於審判程序
    同意作為證據，法院審酌該言詞陳述或書面陳述作成時之情
    況，認為適當者，亦得為證據。當事人、代理人或辯護人於
    法院調查證據時，知有第159條第1項不得為證據之情形，而
    未於言詞辯論終結前聲明異議者，視為有前項之同意，同法
    第159條之5定有明文，究其立法意旨在於傳聞證據未經當事
    人之反對詰問予以核實前，原則上先予排除，惟若當事人業
    已放棄反對詰問權，於審判程序中表明同意該等傳聞證據可
    作為本案證據，或於言詞辯論終結前未曾聲明異議者，基於
    尊重當事人對傳聞證據之處分權，且證據資料愈豐富，愈有
    助於真實發見之理念，並強化言詞辯論之功能，使訴訟程序
    得以聚焦於爭點，集中審理與順暢進行，上開傳聞證據亦應
    具有證據能力，又同條第2項「擬制同意」與同條第1項之明
    示同意有別，實務上常見當事人等係以「無異議」或「沒有
    意見」表示之，斯時倘該證據資料之性質，已經辯護人閱卷
    而知悉，或自起訴書、原審判決書之記載而了解，或偵、審
    中經檢察官、審判長、受命法官、受託法官告知，或被告逕
    為認罪答辯或有類似之作為、情況，即可認該相關人員於調
    查證據之時，知情而合於擬制同意之要件（最高法院96年度
    臺上字第4174號判決意旨參照）。另刑事訴訟法第159條之5
    之規定，僅在強調當事人之同意權得取代其反對詰問權，使
    傳聞證據得作為證據，並無限制必須不符合同法第159條之1
    至第159條之4規定，始有適用；亦即，依目的解釋之方法，
    第159條之5並不以被告以外之人於審判外之陳述「必不符合
    」第159條之1至第159條之4有關傳聞法則例外規定之情形，
    始有其適用（臺灣高等法院暨所屬法院96年度法律座談會刑
    事類提案第26號研討結果足資參照）。經查，本判決下列其
    餘所引用之被告以外之人於審判外之言詞或書面陳述，固皆
    屬傳聞證據，惟當事人及辯護人迄至言詞辯論終結時，對於
    前揭傳聞證據既均已知其情，或已同意作為證據，或未對該
    等證據資料之證據能力聲明異議，本院審酌上開證據資料製
    作時之情況，製作人與被告二人間並無恩怨嫌隙，衡諸製作
    當時應無刻意誣陷或迴護被告二人之情，復查無其他違法不
    當取證或證據容許性明顯過低等瑕疵，因認以之作為證據俱
    屬適當，揆諸前開規定與說明，該等證據資料自應有證據能
    力。
貳、有罪部分：
一、認定犯罪事實所憑之證據及理由：
(一)按證人之證詞具有特殊性，與物證或文書證據之客觀性、不
    變性不同，而人類對於事物之注意與觀察，本侷於先天能力
    之限制，未必能如攝影機或照相機般，對周遭所發生或親身
    經歷之事實均能機械式準確無遺地捕捉，亦未必能洞悉事實
    發生過程之每一細節及原始全貌，況常人對於過往事物之記
    憶，隨時日之間隔而漸趨模糊或有失精確，自難期渠能如錄
    影重播般，將過往事物之原貌完全無遺地呈現。此外，因個
    人教育程度、生活經驗、語言習慣之不同，渠表達意思之能
    力與方式，亦容易產生差異，故供述證據常受陳述人個人觀
    察與認知事物能力、記憶存取與退化程度、言語表達與描述
    能力、誠實意願、利害關係、用字遣詞嚴謹程度、對所詢問
    題理解力、主觀好惡與情緒作用、筆錄製作人之理解與記錄
    能力等不同，而有對相同事物歧異供述之情形發生，是此歧
    異之原因，未必絕對係出於虛偽或記憶受外力污染所致（最
    高法院92年度臺上字第4387號、99年度臺上字第6656號判決
    意旨可參）。又證人之陳述有部分前後不符或相互間有所歧
    異時，或因記憶淡忘、或事後迴護被告、或因其他事由所致
    ，究竟何者為可採，法院仍得本其自由心證予以斟酌，非謂
    一有不符或矛盾，即應認渠全部均為不可採信；尤其關於行
    為動機、手段及結果等之細節方面，證人之證言，有時亦有
    予渲染之可能；然渠基本事實之陳述，若果與真實性無礙時
    ，則仍非不得予以採信，最高法院74年臺上字第1599號判例
    暨90年度臺上字第6078號、95年度臺上字第1366號判決意旨
    足資覆按。因之，證人供述之證據，前後縱有差異，法院依
    憑證人前後之供述證據，斟酌其他證據，本於經驗法則與論
    理法則，取其認為真實之一部，作為論罪之證據，自屬合法
    （最高法院90年度臺上字第6943號判決要旨參照）。矧人之
    記憶有限，常隨時間之經過而有所遺忘或缺漏，自不能期待
    證人刻意記憶犯罪事實所載之各項細節，且施用毒品之人因
    癮頭一上，常急需購買或找尋毒品解癮，未解癮前之焦躁難
    耐，以致心神均傾注於搜尋毒品供己施用，無暇記憶每次毒
    品交易之時地、金額、數量等情，且解癮後之毒害反應，更
    使施用毒品之人無法明確、翔實記憶毒品交易之相關細節，
    此毋寧屬常情，是購買毒品供己施用之人事後所為回憶難免
    略有模糊未盡之處，尚不得因此等細節證述，前後或彼此間
    稍略不同，遽認渠所述全部不足為採，而採信渠一部分證言
    時，當然排除其他部分之證言，此為法院取捨證據法理上之
    當然結果，縱未於判決理由內說明捨棄他部分證言之理由，
    而僅說明採用某部分證言之理由，於判決本旨當無影響。另
    甲基安非他命係安非他命之衍生物，安非他命在國內取得不
    易，施用情形較少，目前國內所緝獲之安非他命藥物多為甲
    基安非他命，安非他命則較為少見，惟大多數毒品接觸者及
    一般民眾對此二者未予精準區辨，致詞語表達上多習以「安
    非他命」兼稱之，此乃本院就毒品案件行使審判職務上所已
    知之事實，是卷附供述證據如有以「安非他命」稱之者，實
    則指「甲基安非他命」之意，均合先敘明。
(二)上揭犯罪事實，業據被告許祐嘉於偵查及本院審訊時均供認
    無隱，而被告徐嘉鎂對於附表編號2、6、7、8所示之犯罪事
    實，亦於偵查及本院審訊時皆坦白承認，其二人所述各節，
    互核尚屬相符，且分別有下列證據足認被告二人任意性自白
    與事實相符：
 1、附表編號 1部分：業據證人張書豪於警詢及偵訊時證述明確
    ，並有行動電話門號0000000000號通訊監察譯文存卷可據，
    而依此通訊監察譯文所示，雙方雖未言明購買甲基安非他命
    ，惟衡之甲基安非他命係第二級毒品，無論持有、施用、轉
    讓、販賣，均屬違法行為，為治安機關所嚴查，此為眾所週
    知之事，故毒品交易均於隱密下進行，其以通信聯絡亦鮮有
    明白直接以「毒品」、「安非他命」等名稱或相近之用語稱
    之，都以暗語或彼此已有默契之含混語意而為溝通（最高法
    院95年度臺上字第7319號判決意旨參照）。因此，依上開通
    訊監察譯文所示，固未見雙方明述買賣毒品之說詞，惟依證
    人張書豪前揭所述，並參酌上開通訊之內容，「用」表示「
    買」、「1張」代表「1,000元」等暗語，足徵被告許祐嘉確
    以上揭行動電話門號與證人張書豪聯絡甲基安非他命之買賣
    與交付事宜，復有本院 100年度聲監字第98號通訊監察書、
    新北市政府警察局土城分局搜索、扣押筆錄、扣押物品目錄
    表、自願受搜索同意書、查獲現場暨扣押物品採證照片等件
    附卷可稽，並有廠牌SAMSUNG行動電話1支（內含門號000000
    0000號SIM卡1只）、分裝杓1支、電子磅秤1臺等扣案可資佐
    憑，是被告許祐嘉確有於附表編號1所載之時、地，以1,000
    元之代價，販賣重量約0.2公克（不足0.2公克）之甲基安非
    他命予證人張書豪並交付之事實，已可認定，被告許祐嘉此
    部分自白即非無據。
 2、附表編號 2部分：業據證人黃冠智於警詢及偵訊時證述屬實
    ，並有行動電話門號0000000000號通訊監察譯文、本院 100
    年度聲監字第98號通訊監察書、新北市政府警察局土城分局
    搜索、扣押筆錄、扣押物品目錄表、自願受搜索同意書、查
    獲現場暨扣押物品採證照片等件附卷可參，復有廠牌SAMSUN
    G行動電話1支（內含門號0000000000號SIM卡1只）、分裝杓
    1支、電子磅秤1臺等扣案足資佐據，是被告許祐嘉、徐嘉鎂
    確有於附表編號2所載之時、地，以4,500元之代價，共同販
    賣重量約1公克（不足1公克）之甲基安非他命予證人黃冠智
    並交付之事實，堪可認定，被告二人此部分自白洵屬有據。
 3、附表編號 3部分：業據證人張書豪迭於警詢及偵訊時證述無
    訛，並有行動電話門號0000000000號通訊監察譯文、本院10
    0年度聲監字第201號通訊監察書、新北市政府警察局土城分
    局搜索、扣押筆錄、扣押物品目錄表、自願受搜索同意書、
    查獲現場暨扣押物品採證照片等件附卷可稽，並有廠牌SAMS
    UNG行動電話1支（內含門號0000000000號SIM卡1只）、分裝
    杓1支、電子磅秤1臺等扣案可資佐憑，是被告許祐嘉確有於
    附表編號3所載之時、地，以1,000元之代價，販賣重量約0.
    2公克（不足0.2公克）之甲基安非他命予證人張書豪並交付
    之事實，彰彰著明，被告許祐嘉之自白即屬有據。
 4、附表編號 4部分：業據證人黃冠智迭於警詢及偵訊時證述明
    確，並有行動電話門號0000000000號通訊監察譯文、本院10
    0年度聲監字第201號通訊監察書、新北市政府警察局土城分
    局搜索、扣押筆錄、扣押物品目錄表、自願受搜索同意書、
    查獲現場暨扣押物品採證照片等件附卷可稽，復有廠牌SAMS
    UNG行動電話1支（內含門號0000000000號SIM卡1只）、分裝
    杓1支、電子磅秤1臺等物扣案足資佐憑，是被告許祐嘉確有
    於附表編號4所載之時、地，以4,600元之代價，販賣重量約
    1公克（不足1公克）之甲基安非他命予證人黃冠智並交付之
    事實，業已昭然若揭，被告許祐嘉此部分自白亦非無據。
 5、附表編號 5部分：業據證人張書豪迭於警詢及偵訊時證述屬
    實，並有行動電話門號0000000000號通訊監察譯文、本院10
    0年度聲監字第201號通訊監察書、新北市政府警察局土城分
    局搜索、扣押筆錄、扣押物品目錄表、自願受搜索同意書、
    查獲現場暨扣押物品採證照片等件在卷可按，並有廠牌SAMS
    UNG行動電話1支（內含門號0000000000號SIM卡1只）、分裝
    杓1支、電子磅秤1臺等扣案可資參佐，是被告許祐嘉確有於
    附表編號5所載之時、地，以1,000元之代價，販賣重量約0.
    2公克（不足0.2公克）之甲基安非他命予證人張書豪並交付
    之事實，同堪認定，被告許祐嘉之自白要屬有據。
 6、附表編號 6部分：業據證人林嘉欽迭於警詢及偵訊時證述明
    確，並有行動電話門號0000000000號通訊監察譯文、本院10
    0年度聲監字第201號通訊監察書、新北市政府警察局土城分
    局搜索、扣押筆錄、扣押物品目錄表、自願受搜索同意書、
    查獲現場暨扣押物品採證照片等件附卷可考，復有廠牌SAMS
    UNG行動電話1支（內含門號0000000000號SIM卡1只）、分裝
    杓1支、電子磅秤1臺等扣案足資佐證，是被告許祐嘉、徐嘉
    鎂確有於附表編號6所載之時、地，以3,500元之代價，共同
    販賣重量約1公克（不足1公克）之甲基安非他命予證人林嘉
    欽並交付之事實，信可認定，被告二人此部分自白亦非無據
    。
 7、附表編號 7部分：業據證人張書豪迭於警詢及偵訊時證述無
    訛，並有行動電話門號0000000000號通訊監察譯文、本院10
    0年度聲監字第201號通訊監察書、新北市政府警察局土城分
    局搜索、扣押筆錄、扣押物品目錄表、自願受搜索同意書、
    查獲現場暨扣押物品採證照片等件存卷可憑，復有廠牌SAMS
    UNG行動電話1支（內含門號0000000000號SIM卡1只）、分裝
    杓1支、電子磅秤1臺等扣案足資參佐，是被告許祐嘉、徐嘉
    鎂確有於附表編號7所載之時、地，以1,000元之代價，共同
    販賣重量約0.2公克（不足0.2公克）之甲基安非他命予證人
    張書豪並交付之事實，臻屬明確，被告二人此部分自白當可
    憑採。
 8、附表編號 8部分：業據證人黃冠智迭於警詢及偵訊時證述無
    誤，並有行動電話門號0000000000號通訊監察譯文、本院10
    0年度聲監續字第325號通訊監察書、新北市政府警察局土城
    分局搜索、扣押筆錄、扣押物品目錄表、自願受搜索同意書
    、查獲現場暨扣押物品採證照片等件在卷可稽，復有廠牌SA
    MSUNG行動電話1支（內含門號0000000000號SIM卡1只）、分
    裝杓1支、電子磅秤1臺等扣案足資佐憑，是被告許祐嘉、徐
    嘉鎂確有於附表編號8所載之時、地，以3,500元之代價，共
    同販賣重量約1公克（不足1公克）之甲基安非他命予證人黃
    冠智並交付之事實，至屬明確，被告二人此部分自白亦可憑
    信。
 9、附表編號 9部分：業據證人林嘉欽迭於警詢及偵訊時證述明
    確，並有行動電話門號0000000000號通訊監察譯文、本院10
    0年度聲監續字第325號通訊監察書、新北市政府警察局土城
    分局搜索、扣押筆錄、扣押物品目錄表、自願受搜索同意書
    、查獲現場暨扣押物品採證照片等件附卷可按，並有廠牌SA
    MSUNG行動電話1支（內含門號0000000000號SIM卡1只）、分
    裝杓1支、電子磅秤1臺等扣案可資佐憑，是被告許祐嘉確有
    於附表編號9所載之時、地，以3,500元之代價，販賣重量約
    1公克（不足1公克）之甲基安非他命予證人林嘉欽並交付之
    事實，亦堪認定，被告許祐嘉之自白即屬有據。
10、附表編號10部分：業據證人張書豪迭於警詢及偵訊時證述屬
    實，並有行動電話門號0000000000號通訊監察譯文、本院10
    0年度聲監續字第325號通訊監察書、新北市政府警察局土城
    分局搜索、扣押筆錄、扣押物品目錄表、自願受搜索同意書
    、查獲現場暨扣押物品採證照片等件存卷可查，並有廠牌SA
    MSUNG行動電話1支（內含門號0000000000號SIM卡1只）、分
    裝杓1支、電子磅秤1臺等扣案可資參佐，是被告許祐嘉確有
    於附表編號10所載之時、地，以1,000 元之代價，販賣重量
    約0.2公克（不足0.2公克）之甲基安非他命予證人張書豪並
    交付之事實，彰明較著，被告許祐嘉之自白亦屬有據。
11、附表編號11部分：業據證人林嘉欽迭於警詢及偵訊時證述明
    確，並有行動電話門號0000000000號通訊監察譯文、本院10
    0年度聲監續字第325號通訊監察書、新北市政府警察局土城
    分局搜索、扣押筆錄、扣押物品目錄表、自願受搜索同意書
    、查獲現場暨扣押物品採證照片等件在卷可按，並有廠牌SA
    MSUNG行動電話1支（內含門號0000000000號SIM卡1只）、分
    裝杓1支、電子磅秤1臺等扣案可資佐據，是被告許祐嘉確有
    於附表編號11所載之時、地，以3,500 元之代價，販賣重量
    約1公克（不足1公克）之甲基安非他命予證人林嘉欽並交付
    之事實，亦堪認定，被告許祐嘉之自白當屬有據。
12、附表編號12部分：業據證人黃冠智迭於警詢及偵訊時證述無
    訛，並有行動電話門號0000000000號通訊監察譯文、本院10
    0年度聲監續字第436號通訊監察書、新北市政府警察局土城
    分局搜索、扣押筆錄、扣押物品目錄表、自願受搜索同意書
    、查獲現場暨扣押物品採證照片等件存卷可稽，復有廠牌SA
    MSUNG行動電話1支（內含門號0000000000號SIM卡1只）、分
    裝杓1支、電子磅秤1臺等扣案足資佐證，是被告許祐嘉確有
    於附表編號12所載之時、地，以3,500 元之代價，販賣重量
    約1公克（不足1公克）之甲基安非他命予證人黃冠智並交付
    之事實，要屬明確，被告許祐嘉此部分自白亦可憑認。
13、附表編號13部分：被告許祐嘉於100年6月26日為警查獲後，
    經警所採集之尿液檢體（編號：H0000000號），係由其親自
    排放、封罐及簽名捺印，且其對採尿過程無意見等情，業據
    被告許祐嘉於警詢及偵訊時供承無訛，並有新北市政府警察
    局土城分局偵辦毒品案尿液編號及姓名對照表等件在卷足憑
    ，而該尿液檢體經送鑑驗結果，確呈甲基安非他命之陽性反
    應乙事，則有臺灣檢驗科技股份有限公司 100年7月7日編號
    UL/2011/00000000號濫用藥物檢驗報告附卷可據，又毒品施
    用後，於施用者尿液中可檢出之最大時限，受施用劑量及頻
    率、施用方式、飲水量多寡、個人體質及其代謝情況、檢測
    方法靈敏度等因素影響，因個案而異，甲基安非他命一般可
    檢出之最大時限，依文獻記載約為施用後1至5日，而甲基安
    非他命服用後24小時內經由尿液排出量可達施用劑量之70％
    ，此有行政院衛生署管制藥品管理局92年 3月10日管檢字第
    0920001495號、97年12月31日管檢字第0970013096號函文可
    資參照，再尿液中是否含有甲基安非他命或安非他命等反應
    ，經以氣相層析質譜儀（GC／MS）分析方法進行確認檢驗，
    尿液檢體中濫用藥物或其代謝物之濃度高於或等於下列之濃
    度時，即可認定安非他命類藥物存在：(一)安非他命：500n
    g/mL；(二)甲基安非他命：500ng/mL，且就尿液檢體中甲基
    安非他命之濃度高於500ng/mL時，其代謝物安非他命之濃度
    亦應同時等於或高於100ng/mL，方可判定為甲基安非他命陽
    性反應，此觀濫用藥物尿液檢驗作業準則第18條及前開檢驗
    報告說明至詳。準此，本案前揭檢驗報告之確認檢驗係以氣
    相層析質譜儀分析方法進行檢驗，為目前公認較為精細之檢
    驗方式，一般尚不致產生安非他命或甲基安非他命之偽陽性
    反應，且就檢驗之檢體而言，係以分析物是否存在為準，分
    析結果等於或高於最低可檢濃度時，即稱之為陽性，是上開
    尿液檢體之確認檢驗結果，檢出濃度為甲基安非他命：35,2
    45ng/mL，安非他命：4,268 ng/mL，均遠高於該確認結果報
    告之最低可檢濃度，揆諸前揭說明，被告尿液中之甲基安非
    他命確呈陽性反應，要屬無疑。此外，復有新北市政府警察
    局土城分局搜索、扣押筆錄、扣押物品目錄表、自願受搜索
    同意書、查獲現場暨扣押物品採證照片等件在卷可參，且有
    吸食器1組、分裝杓1支、米白色結晶塊2包、米黃色結晶塊1
    包、白色透明結晶3包、淡黃色透明結晶1包等物扣案足資佐
    憑，又上開扣案之米白色結晶塊2包、米黃色結晶塊1包、白
    色透明結晶3包、淡黃色透明結晶1包（驗餘含袋毛重合計13
    .1912公克，驗前總淨重11.237 公克）則均鑑驗出甲基安非
    他命之成分等情，有交通部民用航空局航空醫務中心100年7
    月20日航藥鑑字第 1003786號毒品鑑定書存卷可考。綜上，
    足認被告許祐嘉之自白與事實相符，應堪採信，事證已臻明
    確，其於附表編號13所示時、地，有施用甲基安非他命之事
    實，洵堪認定。另按毒品危害防制條例於92年7月9日修正公
    布，並自93年1月9日施行，其中第20條、第23條將施用毒品
    之刑事處遇程序，區分為「初犯」及「5年內再犯」、「5年
    後再犯」；亦即，犯同條例第10條之罪者，檢察官應聲請法
    院裁定，令被告入勒戒處所觀察、勒戒，其期間不得逾 2月
    ，同條例第20條第1項定有明文。又依同條例第20條第2項規
    定為觀察、勒戒或強制戒治執行完畢釋放後，5年後再犯第1
    0條之罪者，適用本條前2項規定；觀察、勒戒或強制戒治執
    行完畢釋放後，5 年內再犯第10條之罪者，檢察官應依法追
    訴，同條例第20條第3項、第23條第2項則分別定有明文。觀
    諸其立法理由之說明：「初犯」，經觀察、勒戒或強制戒治
    後，應為不起訴處分或不付審理之裁定；經觀察、勒戒或強
    制戒治執行完畢釋放後，「5 年內再犯」者，因其再犯率甚
    高，原實施之觀察、勒戒及強制戒治既已無法收其實效，爰
    依法追訴或裁定交付審理。至於經觀察、勒戒或強制戒治執
    行完畢釋放後，「5 年後再犯」者，前所實施之觀察、勒戒
    或強制戒治已足以遮斷其施用毒品之毒癮，為期自新及協助
    其斷除毒癮，仍適用「初犯」規定，先經觀察、勒戒或強制
    戒治之程序。從而，依修正後之規定，僅限於「初犯」及「
    5年後再犯」2種情形，始應先經觀察、勒戒或強制戒治程序
    。倘被告於5年內已再犯，經依法追訴處罰，縱其第3次（或
    第 3次以上）再度施用毒品之時間，在初犯或前次再犯經觀
    察、勒戒或強制戒治執行完畢釋放5年以後，已不合於「5年
    後再犯」之規定，且因已於「5 年內再犯」，顯見其再犯率
    甚高，原實施觀察、勒戒或強制戒治，已無法收其實效，即
    應依同條例第10條處罰。至於第3次（或第3次以上）施用毒
    品之時間，是否宜有期間限制？以多久為適宜？則分屬刑事
    政策、專門醫學之範圍，非審判機關所能決定，而有待循立
    法途徑解決（最高法院95年度第7次暨97年度第5次刑事庭會
    議決議意旨足資參照）。查被告許祐嘉前曾因施用第二級毒
    品案件，經臺灣臺北地方法院以89年度毒聲字第1302號裁定
    送觀察、勒戒，並於89年 5月22日入所執行，嗣因認無繼續
    施用毒品之傾向，而於89年6月5日執畢釋放出所，臺灣臺北
    地方法院檢察署檢察官則以89年度毒偵字第1747號案件為不
    起訴處分確定，又於上開觀察、勒戒執畢釋放後 5年內，再
    因施用第二級毒品案件，經本院於94年 5月23日以94年度簡
    字第239號判處有期徒刑3月確定等情，有臺灣高等法院被告
    前案紀錄表等件在卷可查，是被告許祐嘉前因施用第二級毒
    品案件，經觀察、勒戒之執行，於執畢釋放後 5年內，猶再
    犯施用第二級毒品之罪，並經判處有期徒刑確定，則其於本
    案所犯施用第二級毒品之罪，雖距其前犯經觀察、勒戒執畢
    釋放時間已逾 5年，惟其後再犯施用第二級毒品之罪因係於
    「5年內再犯」，自未合於「5年後再犯」之規定，亦徵其再
    犯率極高，前所實施之觀察、勒戒尚不足以遮斷其施用毒品
    之癮，是揆諸上揭說明，被告於本案之施用毒品犯行，已無
    現行毒品危害防制條例第20條第 3項之適用，核無再施予觀
    察、勒戒或強制戒治之必要，自應依法逕予追訴處罰。準此
    ，辯護人主張檢察官應先行將被告許祐嘉聲請觀察、勒戒，
    卻在未踐行法定程序下，遽將被告許祐嘉施用第二級毒品部
    分提起公訴，與法有違云云，顯有誤會，自非可採。
14、另被告二人於本案販賣甲基安非他命之價差或量差，雖未據
    檢察官敘明，致本院無從精確判斷其各次販賣之利得若干。
    然按販賣毒品之所謂販賣行為，須行為人主觀上有營利意圖
    ，且客觀上有販入或賣出毒品行為，即足構成，至於實際上
    是否已經獲利，則非所問；必也始終無營利之意思，而以原
    價或低於原價有償讓與他人，方難謂為販賣行為，而僅得以
    轉讓罪論處（最高法院86年度臺上字第7522號、93年度臺上
    字第1651號判決意旨參照）。又「營利之意圖」固係行為人
    內心主觀之意思，雖不易從表面直接觀察得知，然就證據法
    則與審判實務而言，除行為人之自白外，尚非不能藉由調查
    其生活、經濟狀況、販賣毒品之動機、目的、其犯罪時表現
    於外之各種言行舉止、當時客觀之環境、情況，以及其他人
    證、物證等資料，依據證據法則綜合予以研判認定（最高法
    院89年度臺上字第 299號判決意旨可資覆按）。再我國查緝
    甲基安非他命之販賣一向執法亟嚴，對於販賣甲基安非他命
    者尤科以重度刑責，而販賣甲基安非他命既係違法行為，當
    非可公然為之，亦難謂有何公平市場價格，且甲基安非他命
    分裝容易，並可輕易自行以其他外觀相似之價微物質稀釋甲
    基安非他命之純度，減少純質重量，而每次買賣之價量，可
    能隨時依雙方關係深淺、資力、需求量及程度、對行情之認
    知、毒品來源是否充裕、政府查緝是否嚴密、購買者被查獲
    時供出毒品來源之風險評估等情形機動調整，致隨時異其標
    準，誠非可一概論定，且買受毒品之人衡情殆難以探知查悉
    販毒者轉手間所賺取之利潤數額，是販賣毒品之利得，除被
    告就每次販入及賣出之毒品價量及純度等項，俱臻詳記載成
    本利得並明確供述外，委難察得實情若何，然販賣者從各種
    「價差」、「量差」等牟利之方式，或因人而異，惟其販賣
    行為在意圖營利則屬同一。從而，縱未確切查得販賣毒品所
    賺取實際價差或量差之利得數額，但除別有事證足認係按同
    一價格或純度讓與，確未從中加工謀取利潤外，尚難執此逕
    認非法販賣之事證有所不足，致知過坦承者難辭重典，矯詞
    否認或不復記憶者反僥倖脫責，此顯非立法本旨，且有失事
    理之平，亦斲傷國民之法律感情。復參諸邇來毒品之濫用有
    增無減，危害國民健康與社會安定日益嚴重，治安機關對於
    販賣甲基安非他命等毒品犯罪行為，莫不嚴加查緝，各傳播
    媒體對於政府機關掃毒之決心與行動亦再三報導，已使甲基
    安非他命不易取得致物稀價昂，販賣者必有利益可圖，苟其
    於有償讓與甲基安非他命之交易過程中無利可圖，縱屬至愚
    之常人，亦無甘冒被查緝移送法辦判處重刑之危險，而平白
    從事、涉及上開甲基安非他命交易之理，是其販入之價格必
    較其出售之價格為低，或另行在販入之甲基安非他命中摻入
    其他物質減低出售之純度，或自行撥取其中極少量之甲基安
    非他命留用，而有從中賺取買賣價差或量差以牟利之意圖及
    事實，應屬本諸經驗法則所為之合理認定。查被告二人雖受
    時間等因素影響，無法明確記憶及詳述其等每次販入、賣出
    甲基安非他命之確實重量、純度及價格等項，而證人張書豪
    、黃冠智、林嘉欽本於買賣交易對立之角色，衡情當亦無從
    明確知悉之，致無從精確算知被告許祐嘉販賣或與被告徐嘉
    鎂共同販賣甲基安非他命實際所獲之利潤數額，然被告許祐
    嘉既已供承其係賺取買賣間之價差，1公克約賺500元等語在
    卷，被告徐嘉鎂則供承其係賺取買賣間之量差，1 公克甲基
    安非他命約扣留0.1至0.2公克供己施用等語在卷，復參以證
    人黃冠智、林嘉欽於電話通訊通聯中，亦曾多次向被告許祐
    嘉抱怨渠所買受之甲基安非他命有重量不足之情事，此觀前
    揭通訊監察譯文自明，堪認被告二人對於甲基安非他命買賣
    之行情價額及轉賣應得之利潤知之甚稔，又參諸我國政府一
    再宣示反毒決心，轉讓毒品亦屬違法行為，且轉讓甲基安非
    他命之罪刑非輕，此乃眾所週知之事，而被告二人與上揭證
    人既非屬至親摯友，苟非有利可圖，應無平白甘冒自罹轉讓
    刑章之風險，而於每次販入甲基安非他命後，再以販入之同
    一價格與重量，甚至以同一重量及純度而低於原價轉售或無
    償轉讓予前開證人之理，況被告二人確有收受證人張書豪、
    黃冠智、林嘉欽購買本案甲基安非他命所支付之價款，並交
    付甲基安非他命予該等購毒者之事實均如前述，苟被告二人
    非具有營利之意圖，按諸常情事理，自可對上揭證人告知其
    等毒品之購買來源，由渠等需用甲基安非他命者自行前往購
    買，當無必要與渠等以此等方式交易甲基安非他命，甚至無
    償為購毒者交通往返勞費奔波，而未求索取任何報酬或賺取
    其二人生活所需，此殊與一般人之生活經驗相悖至遠，再參
    以前揭扣案之電子磅秤及分裝杓等物，而被告二人為警查獲
    時雖經搜索，均未扣得相關稀釋甲基安非他命所用之物質。
    綜此，堪認被告二人係以販入價較其出售之價格為低，並自
    行撥取其中極少量之甲基安非他命留用，藉此謀取其中轉手
    買賣之價差與量差利潤，是被告二人主觀上皆有販賣甲基安
    非他命藉以從中牟利之營利意圖，顯而易見，客觀上則因前
    開販賣甲基安非他命之行為獲取相當利益之事實，亦屬灼然
    明甚。
15、再刑法上之幫助犯，固以幫助他人犯罪之意思而參與犯罪構
    成要件以外之行為而成立，惟所謂以幫助他人犯罪之意思而
    參與者，指其參與之原因，僅在助成他人犯罪之實現者而言
    ，倘以合同之意思而參加犯罪，即係以自己犯罪之意思而參
    與，縱其所參與者為犯罪構成要件以外之行為，仍屬共同正
    犯，又所謂參與犯罪構成要件以外之行為者，指其所參與者
    非直接構成某種犯罪事實之內容，而僅係助成其犯罪事實實
    現之行為而言，苟已參與構成某種犯罪事實之一部，即屬分
    擔實行犯罪之行為，雖僅以幫助他人犯罪之意思而參與，亦
    仍屬共同正犯，最高法院著有27年上字第1333號、49年臺上
    字第77號判例要旨可資覆按。又毒品危害防制條例所處罰之
    販賣毒品罪，所著重者厥為行為人在主觀上有藉以牟利之惡
    性，及對毒品之擴散具有較轉讓行為更嚴重之危害性，是其
    營利之意圖係從客觀之社會環境、情況及證人、物證等資料
    ，依據證據法則綜合研判認定（最高法院 100年度臺上字第
    4254號判決意旨可參）。是以，被告許祐嘉於附表編號1至1
    2、被告徐嘉鎂於附表編號2、6至8所示之犯行中，既均知悉
    己係從事販賣甲基安非他命之行為以牟利，仍基於自己犯罪
    之意思，而為聯絡購毒者，自行決定買賣價格及實際交付之
    重量，並將甲基安非他命交付及收取價金等行為，其二人所
    參與者皆係販賣甲基安非他命之構成要件行為，核屬販賣甲
    基安非他命犯行之全部或一部，顯見被告許祐嘉於附表編號
    1、3至5、9至12中，係基於自己犯罪之意思，而其於附表編
    號 2、6至8中，則與被告徐嘉鎂基於共同犯罪之意思聯絡，
    先後參與販賣甲基安非他命之行為，至屬灼然，各應論以販
    賣甲基安非他命之正犯及共同正犯，而非僅止於幫助犯。從
    而，辯護人為被告許祐嘉主張其係受「吳李銘」即綽號「馬
    哥」者之逼迫，始協助「吳李銘」販售甲基安非他命，並無
    為自己營利之目的而販入或賣出，應非屬其自身販賣之行為
    ，而係代「吳李銘」運送甲基安非他命，又被告徐嘉鎂則因
    見其配偶即被告許祐嘉聽從其規勸，向「吳李銘」表示不願
    再繼續販毒，卻遭「吳李銘」毆打成傷，被告徐嘉鎂在自責
    與不捨之情況下，始偶爾幫忙被告許祐嘉接聽電話或代為交
    付甲基安非他命，被告徐嘉鎂並無為自己營利而販毒之情事
    ，所為僅屬幫助行為云云，參諸上揭說明，均有未洽，要無
    可採。
(三)綜上所述，足認被告許祐嘉、徐嘉鎂之自白皆與事實相符，
    應堪採信，本案事證已臻明確，被告二人前揭犯行洵堪認定
    ，均應依法論科。
二、論罪與科刑：
(一)按甲基安非他命係屬毒品危害防制條例第2條第2項第 2款所
    明定之第二級毒品，不得非法持有、施用及販賣之。次按刑
    法上犯罪類型為「販賣」者之既、未遂，以買賣之標的物已
    否交付為區分標準，苟標的物已交付，縱買賣價金尚未給付
    ，仍應論以販賣既遂罪；反之，如標的物尚未交付，縱買賣
    之內容雖已意思表示一致，且行為人已收受價金，仍難謂其
    販賣行為已屬完成（最高法院88年度臺上字第3760號、89年
    度臺上字第2798號、100年度臺上字第 4254號判決意旨參照
    ）。又按刑事上販賣罪之完成，與民事上買賣契約之成立，
    二者之概念尚有不同，在民事上，買賣雙方就買賣標的物與
    價金等買賣要件之意思表示一致，其買賣契約固已成立；然
    刑事上之販賣毒品罪，並不以販入後復行賣出為構成要件，
    衹須以營利為目的，將標的物販入或賣出，甚或「以毒抵債
    」、「以毒易物」，有一於此，其犯罪行為即屬完成，且不
    以已經得利為必要（最高法院88年度臺上字第3760號、99年
    度臺上字第8246號、100年度臺上字第 1090號判決意旨可參
    ）。再按毒品危害防制條例第 4條所定之販賣毒品罪，雖不
    以販入之後復行賣出為要件，祇要以營利為目的，將毒品販
    入或賣出，有一於此，其犯罪即為完成。惟其行為態樣，可
    分為販入、賣出、販入後復行賣出等 3種情形。其中販入或
    賣出，有一於此，其犯罪固屬完成；但在販入後復行賣出之
    場合，行為人意圖營利而販入毒品後，至首次賣出，乃二個
    舉動之接續實行，仍祇成立一個販賣既遂罪（最高法院96年
    度臺上字第3551號判決意旨足參）。核被告許祐嘉於犯罪事
    實一附表編號1至12所為，均係犯毒品危害防制條例第4條第
    2 項之販賣第二級毒品罪，其於犯罪事實一附表編號13所為
    ，則係犯毒品危害防制條例第10條第 2項之施用第二級毒品
    罪；又被告徐嘉鎂於犯罪事實一附表編號2、6、7、8所為，
    皆係犯毒品危害防制條例第4條第2項之販賣第二級毒品罪。
    被告許祐嘉就犯罪事實一附表編號2、6、7、8所犯之販賣第
    二級毒品犯行，與被告徐嘉鎂間有如上之犯意聯絡及行為分
    擔，均應論以共同正犯。被告許祐嘉、徐嘉鎂為共同販賣、
    被告許祐嘉為販賣、施用，而先後持有甲基安非他命之低度
    行為，分別為共同販賣、販賣及施用之高度行為所吸收，皆
    不另論罪。
(二)刑法業於94年2月2日修正公布，並自95年7月1日起生效施行
    ，按修正後刑法刪除第56條之連續犯規定，而基於概括之犯
    意，連續數販賣毒品之行為，於刑法修正刪除連續犯規定之
    前，均依連續犯論以一罪，依該次刑法第56條修正理由之說
    明謂「對繼續犯同一罪名之罪者，均適用連續犯之規定論處
    ，不無鼓勵犯罪之嫌，亦使國家刑罰權之行使發生不合理之
    現象」、「基於連續犯原為數罪之本質及刑罰公平原則之考
    量，爰刪除有關連續犯之規定」等語，即係將本應各自獨立
    評價之數罪，回歸本來就應賦予複數法律效果之原貌，又所
    謂集合犯是指立法者所制定之犯罪構成要件中，本就預定有
    數個同種類之行為將反覆實行之犯罪而言，將各自實現犯罪
    構成要件之反覆多數行為，解釋為集合犯，而論以一罪，是
    對於集合犯必須從嚴解釋，以符合立法本旨。而觀諸毒品危
    害防制條例所定之販賣毒品罪之構成要件文義，實無從認定
    立法者本即預定該犯罪之本質，必有數個同種類行為而反覆
    實行之集合犯行，故販賣毒品罪，難認係集合犯。因此，就
    刑法修正施行後多次販賣毒品之犯行，採一罪一罰，始符合
    立法本旨（最高法院96年度臺上字第6048號、97年度臺上字
    第99號判決意旨參照）。查被告二人前揭販賣甲基安非他命
    之行為，犯罪時間均係於95年7月1日之後，係在刑法刪除連
    續犯規定之後所犯，且被告二人前揭所為共同販賣第二級毒
    品4次之犯行，被告許祐嘉另行販賣第二級毒品8次之犯行，
    販賣對象非屬同一，時地亦非密接，應屬犯意各別，行為互
    殊，參諸上開說明，均應以一罪一罰予以獨立評價，而分論
    併罰之。再被告許祐嘉上開所犯販賣第二級毒品、共同販賣
    第二級毒品、施用第二級毒品數罪間，被告徐嘉鎂所犯販賣
    第二級毒品數罪間，犯意各別，行為有間，各應予分論併罰
    之。
(三)被告許祐嘉前曾受有如犯罪事實一所載之論罪科刑及執行情
    形，此有卷附臺灣高等法院被告前案紀錄表等件可按，其受
    有期徒刑之執行完畢後，5 年以內故意再犯本案法定刑為有
    期徒刑以上之罪，均為累犯，應各依刑法第47條第 1項規定
    加重其刑，惟販賣第二級毒品之無期徒刑部分依法不得加重
    ，僅就有期徒刑及罰金部分各加重其刑。另按毒品危害防制
    條例第17條第 2項規定「犯第4條至第8條之罪於偵查及審判
    中均自白者，減輕其刑」，依其立法理由係為使刑事案件儘
    速確定，鼓勵是類犯罪行為人自白、悔過，並期訴訟經濟、
    節約司法資源而設，苟行為人於偵查及審判中均對自己之犯
    罪事實全部或主要部分為肯定供述之意，即符自白減輕其刑
    要件以觀，既以節省司法資源為重，條文亦規定偵查及審判
    中均自白，自應以被告於偵查及審判中均有自白為已足，至
    其於偵查、審判中歷次之陳述是否均為自白，並非所問。蓋
    被告於偵查及審判中均自白後，對案件儘速確定已有助益，
    雖嗣後又為否認犯罪之辯解，惟此乃被告在刑事訴訟上防禦
    權之合法行使，不能憑此否定其前此所為之自白，而排除上
    開條文之適用。又所謂自白，乃對自己之犯罪事實全部或主
    要部分為肯定供述之意。至行為人之行為應如何適用法律，
    既屬法院就所認定之事實，本於職權而為法律上之評價，故
    被告是否曾為自白，不以自承所犯之罪名為必要，亦不包括
    該事實之法律評價，此與協商程序中一併為法律評價之認罪
    ，並不相同。被告或犯罪嫌疑人在偵查中，若可認為已對自
    己被疑為犯罪之事實是認，縱對於該行為在刑法上之評價尚
    有主張，仍無礙於此項法定減刑事由之成立；且自白既係被
    告於刑事訴追機關發覺其犯行後，自行供承不利於己之犯罪
    事實，此與「自首」須於尚未發覺犯人之前，主動向有偵查
    犯罪權限之公務員或機關陳述其犯罪事實，進而接受裁判者
    不同。故不論該被告之自白，係出於自動或被動、簡單或詳
    細、一次或多次，並其自白後有無翻異，均屬之（最高法院
    98年度臺上字第448號、100年度臺上字第3692號、第3878號
    判決意旨可資參照）。查被告許祐嘉、徐嘉鎂於偵查及本院
    審理時，就其二人前揭所犯販賣第二級毒品之犯行，均已自
    白在卷，均應依毒品危害防制條例第17條第 2項規定減輕其
    刑，並就被告許祐嘉部分，應依法先加（無期徒刑部分除外
    ）而後減之。至毒品危害防制條例第17條第 1項固規定「犯
    第4條至第8條、第10條或第11條之罪，供出毒品來源，因而
    查獲其他正犯或共犯者，減輕或免除其刑」，是依本條項減
    輕或免除其刑之要件，必須供出毒品來源，並因而查獲其他
    正犯或共犯者，始有該項規定之適用（最高法院95年度臺上
    字第 545號判決意旨可資併參）。又所稱「供出毒品來源，
    因而查獲其他正犯或共犯者」，係指被告供出毒品來源之有
    關資料，諸如其他正犯或共犯之姓名、年籍、住居所、或其
    他足資辨別之特徵等，使調查或偵查犯罪之公務員因而對之
    發動調查或偵查並查獲其他正犯或共犯而言，最高法院99年
    度臺上字第 203號判決意旨足資覆按；申言之，被告之「供
    出毒品來源」，與調查或偵查犯罪之公務員對之發動調查或
    偵查並進而破獲之間，論理上須具有先後且相當之因果關係
    ，非謂被告一有「自白」、「指認」毒品來源之人，而破獲
    在後，即得依上開規定予以減刑（最高法院97年度臺上字第
    1251號、第1475號判決意旨可參）。再所謂之「毒品來源」
    ，自應限於與本案犯罪事實有關聯性之毒品而言，倘被告雖
    曾向警察或偵查機關陳述毒品來源之相關資訊，惟該取得經
    過係發生於被告在本案所涉販賣、施用或持有毒品犯罪之前
    或之後，而與本案犯罪事實無直接關聯，即屬獨立於本案以
    外之其他毒品犯罪事實，至多僅能在該其他毒品犯罪日後進
    行審判時，援引毒品危害防制條例第17條第 1項減免其刑，
    然被告既未因供述「本案」毒品來源，因而查獲其他正犯或
    共犯，即與上開法定要件有別，尚不足以獲得此項減免其刑
    之寬典。是以，被告許祐嘉雖主張其為警查獲後，即供出毒
    品來源為「吳○○」、「王○○」即綽號「廷兄」及「楊○
    ○」即綽號「捲毛」（以上真實姓名因偵查不公開原則，均
    請詳卷）供警追查，應有上開減刑規定之適用云云，然本案
    承辦警員於對被告許祐嘉實施通訊監察期間，業已得知被告
    許祐嘉、「吳○○」及「王○○」間之關係，因而向本院另
    案聲請對「吳○○」及「王○○」實施通訊監察，前已核發
    通訊監察書在案，而「吳○○」之真實年籍資料，業已於通
    訊監察實施期間即已得知，目前仍持續追查中，「王○○」
    部分，經警員持臺灣臺北地方法院核發之搜索票進行搜索，
    當場查獲「王○○」持有安非他命及吸食器，現由臺灣臺北
    地方法院檢察署檢察官偵辦中，「楊○○」部分則經警依法
    執行搜索，惟「楊○○」因未在家，未查獲任何有關毒品之
    物等情，有新北市政府警察局土城分局 100年9月5日函文暨
    所附之被告許祐嘉警詢筆錄、本院100年度聲監字第408號、
    100年度聲監字第602號通訊監察書、移送書及相關通訊監察
    譯文等件附卷可據，足徵警察機關並非因被告許祐嘉之供述
    ，始對「吳○○」、「王○○」實施通訊監察，況被告許祐
    嘉復於本院審理時供承：其於本案販賣予張書豪、黃冠智、
    林嘉欽之甲基安非他命，皆係自「吳○○」處所取得，與「
    王○○」、「楊○○」無關，其曾幫「吳○○」向「王○○
    」進貨，但「吳○○」之毒品來源是否僅有「王○○」或有
    其他管道，其並不知悉，其亦不清楚「吳○○」提供之毒品
    係從何而來，而其於為警查獲時所持有及施用之甲基安非他
    命，則係向「楊○○」所買的等語在卷，惟「吳○○」、「
    楊○○」迄今尚未查獲到案，亦無因被告許祐嘉供出毒品來
    源而查獲之情形亦如上述，自無從依毒品危害防制條例第17
    條第1項規定，減輕或免除被告許祐嘉之刑。
(四)按刑之量定，為求個案裁判之妥當性，法律固賦予法院裁量
    權，但此項裁量權之行使，除應依刑法第57條規定，審酌行
    為人及其行為等一切情狀，為整體之評價，並應顧及比例原
    則，俾使罪刑均衡，輕重得宜，以契合社會之法律感情。又
    刑法第59條規定犯罪之情狀可憫恕者，得酌量減輕其刑，其
    所謂「犯罪之情狀」，與同法第57條規定科刑時應審酌之一
    切情狀，並非有截然不同之領域，於裁判上酌減其刑時，應
    就犯罪一切情狀（包括第57條所列舉之10款事項），予以全
    盤考量，審酌其犯罪有無可憫恕之事由（即有無特殊之原因
    與環境，在客觀上足以引起一般同情，以及宣告法定低度刑
    ，是否猶嫌過重等等），以為判斷。是以，適用第59條酌量
    減輕其刑時，並不排除第57條所列舉10款事由之審酌，惟其
    程度應達於有情輕法重之情事，始可予以酌減（最高法院70
    年度第 6次刑事庭會議決議暨95年度臺上字第6157號判決意
    旨參照）。又製造、運輸、販賣第二級毒品者，處無期徒刑
    或7年以上有期徒刑，得併科新臺幣1千萬元以下罰金，毒品
    危害防制條例第4條第2項定有明文，其法定刑為無期徒刑、
    7 年以上有期徒刑，刑度實屬至重，然同為販賣第二級毒品
    之人，其原因動機不一，犯罪情節未必盡同，或有大盤毒梟
    者，亦有中、小盤之分，甚或僅止於吸毒者友儕間為求互通
    有無之微利買賣者亦有之，其販賣行為所造成危害社會之程
    度自屬有異，犯罪態樣顯非可一概而論，毒品危害防制條例
    科處此類犯罪所設之法定本刑卻同為「無期徒刑或 7年以上
    有期徒刑」，不可謂為不重，而此刑度之重，顯與罰其所當
    罰之刑事政策目的未合，更非阻絕毒害之唯一方法。於此情
    形，倘依其情狀處以相當之有期徒刑即足以懲儆，並可達防
    衛社會之目的者，自非不可依客觀之犯行與主觀之惡性二者
    加以考量其情狀，是否有可憫恕之處，適用刑法第59條之規
    定酌量減輕其刑，期使個案裁判之量刑，能斟酌至當，符合
    比例原則。查被告徐嘉鎂於附表編號 2、6至8所示販賣第二
    級毒品之次數雖有4次，然其每次販賣之金額為1,000元至4,
    500 元不等，重量各僅得供他人施用數次，其販賣第二級毒
    品所得與實際販售之數量，較諸販毒集團尚屬零星小額，且
    被告徐嘉鎂係因其配偶即被告許祐嘉從事販賣第二級毒品之
    行為，其為分擔家計，乃協助被告許祐嘉接聽購毒者之電話
    並交付毒品，而參與販賣第二級毒品，其僅係單純販賣交易
    毒品，並無施用強暴、脅迫等不法手段，所販賣之毒品亦均
    來自被告許祐嘉，以其涉案情節及犯罪分工角色而論，惡性
    顯較被告許祐嘉為低，且遠不如專以販賣第二級毒品維生之
    販毒集團重大，被告徐嘉鎂既非販賣毒品之大盤或中盤商，
    其販賣第二級毒品之行為尚未造成無可彌補之鉅大危害，觀
    諸其造成社會整體侵害之程度尚非鉅大，而所犯之販賣第二
    級毒品罪，最輕法定本刑為 7年以上有期徒刑，縱令已依毒
    品危害防制條第17條第 2項規定予以減輕其刑，仍屬情輕法
    重，衡其犯罪情狀相較於法定之重刑，在客觀上足以引起一
    般人之同情，情節尚堪憫恕，縱使量處法定最低刑度，猶嫌
    過重，是依被告徐嘉鎂客觀之犯行與主觀之惡性二者加以考
    量其犯罪情狀，爰依刑法第59條之規定，均予以酌量減輕其
    刑度，並依法遞減之。另衡及被告許祐嘉於本案犯罪之目的
    、動機、手段與情節等項，尚無有任何情堪憫恕或特別可原
    之處，又其所從事之販賣第二級毒品犯行多達12次，非但漫
    延毒害，戕人身心，猶無畏嚴刑之峻厲，迭犯之而不輟，且
    其係擔任本案販賣毒品之主要角色，自應懲之不貸，再本院
    審酌國內毒品泛濫，因販毒者販售毒品予施用者，從中得利
    ，危害他人身心健康，並因而嚴重危害社會秩序與安寧，甲
    基安非他命對社會危害之深且廣，此乃一般普遍大眾皆所周
    知，其竟仍為貪圖不法利益而多次販賣毒品供他人施用，而
    綜觀被告許祐嘉犯罪當時，均無特殊之原因與環境，在客觀
    上足以引起一般同情而顯然可憫，且本罪法定最低度刑固為
    7 年有期徒刑，惟因被告許祐嘉於偵查及審判中均自白犯行
    而減輕其刑，是就被告許祐嘉上揭販賣第二級毒品犯行，經
    本院思酌再三，爰皆不依刑法第59條規定酌減其刑，特予指
    明。
(五)按刑法上之共同正犯，雖應就全部犯罪結果負其責任，但科
    刑時仍應審酌刑法第57條各款情狀，為各被告量刑輕重之標
    準，並非必須科以同一之刑（最高法院93年度臺上字第2864
    號判決暨47年臺上字第1249號判例意旨可資參照）。又有期
    徒刑之減輕，應就其最高度及最低度同減輕之，然後於減輕
    之最高度與最低度範圍內，審酌一切情狀為科刑輕重之標準
    ，並非一經減輕，即須處以減輕後之最低度刑，最高法院著
    有55年臺上字第2853號判例要旨足按。爰審酌被告許祐嘉前
    曾受有如犯罪事實一所載之論罪科刑及執行情形已如前述，
    素行堪認非良，而被告徐嘉鎂則未曾受有論罪科刑及執行之
    情形，此有臺灣高等法院被告前案紀錄表在卷可參，素行尚
    可，然其二人不思以正途牟利營生，竟為賺取不法利益，鋌
    而走險，無視國家杜絕毒品犯罪之嚴令峻刑，猶從事規範違
    反性高之販毒行為，又販賣毒品供他人施用，咸已肇生他人
    施用毒品之惡源，足以戕害他人之身心健康，且有滋生其他
    犯罪之可能，對社會秩序潛藏之危害亟高，衡其二人各次販
    賣第二級毒品之犯罪情節、行為所生危害及法益侵害性等，
    自應施以相當之刑罰，冀收矯治及社會防衛之效，另被告許
    祐嘉正值壯年，不思尋求身心之正當發展，亦不知悔悟，未
    見其根絕毒害之決心，猶再犯本案施用第二級毒品之罪，足
    見其自制力薄弱，且未衷心悛悔，漠視法令之禁制，又施用
    毒品，非但足以導致個人之精神障礙與性格異常，甚至造成
    生命危險，而戕害一己之身心健康，並對社會治安與他人安
    全潛藏相當之危害，惟念及被告二人犯後皆知坦認全部犯行
    ，態度尚可，且其二人於本案所販賣之第二級毒品重量及所
    得尚非鉅大，又被告許祐嘉於本案施用毒品之動機及目的當
    係求一己之滿足，毒戕己身，於他人法益尚未生實際侵害，
    兼衡酌被告二人犯罪之目的、動機、手段、情節與分工、行
    為時均未受特別刺激、平日生活與經濟狀況、智識程度等一
    切情狀，各量處如主文所示之刑。
(六)按法律上屬於裁量之事項，並非概無法律性之拘束，法院就
    裁量權之行使，除不得逾越法律所規定範圍之外部性界限外
    ，尚應受比例原則、公平正義原則之規範，謹守法律秩序之
    理念，體察法律之規範目的，使其結果實質正當，合於裁量
    之內部性界限，俾與立法本旨相契合。又數罪併罰之定應執
    行之刑，係出於刑罰經濟與責罰相當之考量，並非予以犯罪
    行為人或受刑人不當之利益，為一種特別的量刑過程，相較
    於刑法第57條所定科刑時應審酌之事項係對一般犯罪行為之
    裁量，定應執行刑之宣告，乃對犯罪行為人本身及所犯各罪
    之總檢視，除應考量行為人所犯數罪反應出之人格特性，並
    應權衡審酌行為人之責任與整體刑法目的及相關刑事政策，
    在量刑權之法律拘束性原則下，依刑法第51條第 5款之規定
    ，採限制加重原則，以宣告各刑中之最長期為下限，各刑合
    併之刑期為上限，但最長不得逾30年，資為量刑裁量權之外
    部界限，並應受法秩序理念規範之比例原則、平等原則、責
    罰相當原則、重複評價禁止原則等裁量權之內部抽象價值要
    求界限之支配，使以輕重得宜，罰當其責，俾符合法律授與
    裁量權之目的，以區別數罪併罰與單純數罪之不同，兼顧刑
    罰衡平原則。而刑法修正將連續犯、常業犯規定悉予刪除，
    考其立法目的，係基於刑罰公平原則考量，杜絕僥倖犯罪心
    理，並避免鼓勵犯罪之誤解，乃改採一行為一罪一罰，是定
    其應執行之刑期時，除仍應就各別刑罰規範之目的、輕重罪
    間體系之平衡、整體犯罪非難評價、各行為彼此間之偶發性
    、與被告前科之關聯性、各行為所侵害法益之專屬性或同一
    性、數罪對法益侵害之加重效應、罪數所反映之被告人格特
    性與犯罪傾向、社會對犯罪行為處罰之期待等項，資為綜合
    判斷外，尤須參酌上開實現刑罰公平性，以杜絕僥倖、減少
    犯罪之立法意旨，而為妥適之裁量，倘違背此內部性界限，
    即屬權利濫用之違法；惟個案之裁量判斷，除非有全然喪失
    權衡意義或其裁量行使顯然有違比例、平等諸原則之裁量權
    濫用之情形，否則縱屬犯罪類型雷同，仍不得將不同案件裁
    量之行使比附援引為本案之量刑輕重比較，以視為判斷法官
    本於依法獨立審判之授權所為之量刑裁奪有否裁量濫用之情
    事。此與所謂相同事務應為相同處理，始符合比例原則與平
    等原則之概念，迥然有別（最高法院96年度臺上字第7583號
    、100年度臺上字第21號、100年度臺上字第5342號判決意旨
    參照）。次按刑事審判旨在實現刑罰權之分配正義，故法院
    對有罪被告之科刑及定執行刑，應符合罪刑相當之原則，使
    輕重得宜，罰當其罪，以契合社會之法律感情，並期使個案
    在執行刑之量定上，不會有差異過大之失衡，以符合刑罰平
    等原則。準此，本院審酌被告許祐嘉於本案販賣第二級毒品
    之交易對象共 3人、次數有12次、所售毒品重量及販賣所得
    非鉅、犯罪情節尚非嚴重，而被告徐嘉鎂於本案販賣第二級
    毒品之交易對象亦為3人、次數有4次、販賣之毒品重量及所
    得非鉅、犯罪情節尚屬輕微，其二人此等犯罪行為之類型係
    基於同一刑罰規範目的及所侵害之法益具有同一性，定執行
    刑均為數罪對法益侵害之加重效應，另被告許祐嘉所犯之施
    用第二級毒品，則係相對較為輕微之罪等情，另為適度反應
    販賣第二級毒品罪之嚴重性及貫徹刑法公平正義之理念，並
    綜合考量前述刑罰之內部界限，爰就被告許祐嘉所犯部分，
    定其應執行有期徒刑8年6月，被告徐嘉鎂部分，則定其應執
    行有期徒刑3年6月，應已足以實現刑罰權之公平正義，符合
    罪刑相當及比例原則，使其二人輕重得宜，各罰當其罪。
(七)按查獲之第二級毒品，不問屬於犯人與否，沒收銷燬之，毒
    品危害防制條例第18條第 1項前段定有明文，故被告經法院
    為有罪之科刑判決時，查獲之毒品，與被告本案所犯並經法
    院諭知有罪者若全然無關，固不得於該有罪判決之主刑下宣
    告沒收；至若查獲之毒品，與被告被訴之本案非全然無關，
    法院自應於主刑下宣告沒收（最高法院94年度臺上字第1227
    號判決意旨參照）。又依同條例第18條第 1項規定，得諭知
    沒收並銷燬者，以查獲之毒品及專供製造或施用毒品之器具
    為限，固不及於毒品之外包裝，惟若外包裝與沾附之毒品無
    法析離，自應將外包裝併該毒品諭知沒收並銷燬之；鑑定機
    關鑑定毒品時，一般係以傾倒之方式，將包裝袋內之毒品倒
    出與包裝袋分離而稱重，必要時亦會輔以刮杓取出袋內粉末
    ，然無論依何種方式分離，包裝袋內均會有極微量毒品殘留
    （最高法院94年度臺上字第6213號、95年度臺上字第3739號
    判決意旨參照）。再如要包裝袋內完全不殘留毒品，則須以
    溶劑多次反覆一直清洗包裝袋，至清洗出之溶劑完全檢不出
    毒品反應為止，方能確認包裝袋內不再含有毒品，此有高雄
    醫學大學附設中和紀念醫院93年4月13日管認可第005號檢驗
    報告可參。次按毒品危害防制條例第19條第 1項關於沒收之
    規定，並無如同條例第18條第 1項所定「不問屬於犯人與否
    ，沒收之」明文，自屬相對義務沒收之立法，故凡犯同條例
    第4條至第9條、第12條、第13條或第14條第1項、第2項之罪
    者，其供犯罪所用之物或因犯罪所得之財物，且屬被告所有
    者，即應依該規定沒收，法院無審酌之餘地（最高法院93年
    度臺上字第1360號、第1365號暨95年度臺上字第 305號判決
    意旨參照）。又按販賣毒品所得之對價，不問其中成本若干
    ，利潤多少，均應全部諭知沒收，以澈底杜絕行為人貪取暴
    利之誘因、工具與結果。故而，因販賣毒品罪所取得之一切
    對價，自不能與一般正常之營利事業僅計算其營利所得之情
    形相提並論，不問其原屬供販賣所用之成本或因此所得之利
    潤，亦不以當場扣押者為限，本此特別規定，應概予沒收，
    始符對毒害國民身心健康行徑，嚴加懲罰之立法本旨（最高
    法院91年度臺上字第2419號、96年度臺上字第3247號判決意
    旨可參）。再按犯同條例第 4條之罪者，其供犯罪所用或因
    犯罪所得之財物均應予沒收，如全部或一部不能沒收時，追
    徵其價額或以其財產抵償之，同條例第19條第 1項已有明定
    ，而犯罪所得之金錢若為新臺幣，因其本身即為我國現行貨
    幣價值之表示，以其財產抵償之為已足，尚不生追徵其價額
    之問題（最高法院92年度臺上字第6838號、96年度臺上字第
    3551號判決意旨參照）。又同條例第19條第 1項規定，性質
    上係沒收之補充規定，其屬於本條所定沒收之標的，如得以
    直接沒收者，判決主文僅宣告沒收即可，不生「追徵其價額
    」或「以其財產抵償之」問題，須沒收之標的全部或一部不
    能沒收時，始生「追徵其價額」或「以其財產抵償之」選項
    問題。而「追徵其價額」或「以其財產抵償之」係屬兩種選
    項，分別係針對現行貨幣以外之其他財產與現行貨幣而言。
    本規定所稱「追徵其價額」者，係指所沒收之物為金錢以外
    之其他財物而無法沒收時，因其實際價值不確定，應追徵其
    價額，使其繳納與原物相當之價額，並無以其財產抵償之問
    題。倘嗣後追徵其金錢價額，不得結果而須以其財產抵償者
    ，要屬行政執行機關依強制執行之法律之執行問題，即無不
    能執行之情形，自毋庸諭知「或以其財產抵償之」。如不能
    沒收之沒收標的為金錢時，因價值確定，判決主文直接宣告
    「以其財產抵償之」即可，不發生追徵價額之問題，最高法
    院99年度第5次刑事庭會議(二) 決議意旨可資參按。復按同
    條例第19條第 1項於共同正犯之適用上，因其犯罪所得係合
    併計算，且於全部或一部不能沒收時，以追徵其價額或以其
    財產抵償之，為避免執行時發生重複沒收、抵償、追徵之情
    形，故各共同正犯間係採連帶沒收主義，於裁判時僅諭知連
    帶沒收，不得就全體共同正犯之總所得，對各該共同正犯分
    別重複諭知沒收（最高法院95年度臺上字第6482號判決同旨
    可參）。經查：
 1、被告許祐嘉於附表編號1、3至5、9至12販賣第二級毒品所得
    財物計有19,100元（即1,000元＋1,000元＋4,600元＋1,000
    元＋3,500元＋1,000元＋3,500元＋3,500元），雖均未據扣
    案，仍應依毒品危害防制條例第19條第 1項前段之規定諭知
    沒收，如全部或一部不能沒收時，應以其財產抵償之。又被
    告許祐嘉、徐嘉鎂於附表編號 2、6至8共同販賣第二級毒品
    所得財物計有12,500元（即4,500元＋3,500元＋1,000元＋3
    ,500元，亦均未據扣案，仍應依毒品危害防制條例第19條第
    1項前段之規定諭知連帶沒收，如全部或一部不能沒收時，
    應以其二人之財產連帶抵償之。
 2、扣案之甲基安非他命7包（驗餘含袋毛重合計13.1912公克）
    ，屬查獲之第二級毒品已如上述，且被告許祐嘉既供稱前開
    甲基安非他命係其於100年6月22日晚間購入供己施用等語在
    卷，核與被告許祐嘉於本案被訴施用第二級毒品之犯行相關
    ，依毒品危害防制條例第18條第 1項前段規定，均應宣告沒
    收銷燬之。另包裹前揭甲基安非他命之夾鏈袋計 7只，雖係
    被告許祐嘉用於包裝毒品，防止毒品裸露、逸出及受潮，以
    便其持有與施用，惟參諸上揭說明，鑑定機關鑑定時，無論
    以何種方式刮取或分離毒品秤重，該等包裝夾鏈袋內仍會有
    毒品殘留，縱令以溶劑加入包裝袋內溶洗，一般仍會殘留極
    微量之毒品，是前開夾鏈袋既分別用以包裝扣案之甲基安非
    他命，則該等夾鏈袋與其內包裝之甲基安非他命分離時，仍
    會有極微量之甲基安非他命殘留而難以析離，足認各與上開
    扣案之甲基安非他命俱有不可析離之關係，仍應依毒品危害
    防制條例第18條第 1項前段規定，皆一併諭知沒收銷燬。至
    前開甲基安非他命送鑑定時，經鑑定機關合計取0.0008公克
    鑑驗用罄，此部分皆已滅失，爰不予宣告沒收銷燬。
 3、扣案之行動電話1支（廠牌SAMSUNG、搭配門號0000000000號
    ，含SIM卡 1只）、電子磅秤1臺、分裝杓1支、吸食器1組等
    物，被告二人既已於偵查中陳明拋棄之，核已非被告二人所
    有之物，而此等物品本質上尚可供其他用途使用，客觀上顯
    難認係專供施用毒品之器具，亦皆非屬違禁物；至扣案之行
    動電話1支（廠牌OKWAP、搭配門號0000000000號，含SIM卡1
    只）、另吸食器 1組、含有第三級毒品氟硝西泮成分之白色
    圓形錠劑6.5粒、未含有毒品成分之白色圓形錠劑7粒等物，
    核與本案販賣、持有及施用第二級毒品之犯行均無直接關係
    ，尚乏積極證據證明係供被告二人前揭犯罪或預備犯罪之用
    ，爰均不為沒收之諭知。
參、公訴不受理部分：
一、公訴意旨另略以：被告徐嘉鎂基於施用甲基安非他命之犯意
    ，於100年6月26日晚間7時許，在其新北市○○區○○街192
    巷8之1號居所，施用甲基安非他命，因認被告徐嘉鎂涉有毒
    品危害防制條例第10條第2項之施用第二級毒品罪嫌云云。
二、按起訴之程序違背規定者，應諭知不受理之判決，刑事訴訟
    法第303條第1款定有明文。又按犯毒品危害防制條例第10條
    之罪者，檢察官應聲請法院裁定，或少年法院（地方法院少
    年法庭）應先裁定，令被告或少年入勒戒處所觀察、勒戒，
    其期間不得逾 2月；依前項規定為觀察、勒戒或強制戒治執
    行完畢釋放後，5年後再犯第10條之罪者，適用本條前2項之
    規定；觀察、勒戒或強制戒治執行完畢釋放後，5 年內再犯
    第10條之罪者，檢察官或少年法院（地方法院少年法庭）應
    依法追訴或裁定交付審理，毒品危害防制條例第20條第 1項
    、第3項、第23條第2項分別定有明文。
三、經查：
(一)被告徐嘉鎂確有於 100年6月26日晚間7時許，在其新北市○
    ○區○○街192巷8之1號居所，施用甲基安非他命1次之事實
    ，此據被告徐嘉鎂供認在卷，且其於100年6月26日為警查獲
    後，經警採集其尿液檢體（編號：H0000000號）送鑑驗結果
    ，確呈甲基安非他命之陽性反應，有臺灣檢驗科技股份有限
    公司 100年7月7日編號UL/2011/00000000號濫用藥物檢驗報
    告、新北市政府警察局土城分局偵辦毒品案尿液編號及姓名
    對照表等件在卷可據，復有吸食器扣案足資佐憑，是被告徐
    嘉鎂於上揭時、地，有施用第二級毒品甲基安非他命之犯行
    ，固可認定。
(二)惟毒品危害防制條例第20條、第23條已就施用第二級毒品者
    ，所為係「初犯」、「5年內再犯」或「5年後再犯」，而異
    其刑事處遇程序，亦即其規定「初犯」施用第二級毒品之被
    告，經觀察、勒戒或強制戒治後，應為不起訴處分或不付審
    理之裁定，即以觀察、勒戒或強制戒治之保安處分代替刑事
    訴追；倘係經觀察、勒戒或強制戒治執行完畢釋放後「5 年
    內再犯」者，始得依法追訴。是以，被告徐嘉鎂於本案被訴
    施用第二級毒品犯行前，並未曾經觀察、勒戒或強制戒治之
    執行或因施用毒品而受附命完成戒癮治療之緩起訴處分，此
    有卷附臺灣高等法院被告前案紀錄表等件可考，揆諸上開說
    明，檢察官就被告徐嘉鎂於本案施用第二級毒品之犯行，自
    應先聲請法院裁定，令其入勒戒處所觀察、勒戒。從而，檢
    察官捨此弗為，竟逕行追訴被告徐嘉鎂如公訴意旨所指之施
    用第二級毒品犯行，顯與毒品危害防制條例第20條第 1項「
    犯第10條之罪者，檢察官應聲請法院裁定，令被告入勒戒處
    所觀察、勒戒」之規定不符，檢察官此部分起訴之程序既已
    違背規定，依刑事訴訟法第303條第1款規定，自應為不受理
    之判決。
據上論斷，應依刑事訴訟法第299條第1項前段、第303條第1款，
毒品危害防制條例第4條第2項、第10條第2項、第17條第2項、第
18條第1項前段、第19條第1項，刑法第11條、第28條、第47條第
1項、第59條、第51條第5款、第9款，判決如主文。
本案經檢察官陳世錚到庭執行職務
中    華    民    國    100   年    10    月    31    日
                  刑事第十四庭  審判長法  官  陳信旗
                                      法  官  俞秀美
                                      法  官  劉正偉
附表：
┌─┬───────────────────────────┬───────┐
│編│     犯  罪  時  間 、 地  點  與  行  為  方  式     │ 罪名及宣告刑 │
│號│                                                      │(含主刑及從刑)│
├─┼───────────────────────────┼───────┤
│ 1│許祐嘉明知甲基安非他命係屬毒品危害防制條例第2條第2項第│許祐嘉販賣第二│
│  │2 款所定之第二級毒品，不得非法販賣、持有之，竟仍基於販│級毒品，累犯，│
│  │賣甲基安非他命以牟利之犯意，於100年2月7日凌晨1時56分許│處有期徒刑參年│
│  │，利用其使用之行動電話（搭配門號0000000000號）與張書豪│拾月，販賣第二│
│  │所持用之行動電話（搭配門號0000000000號）聯繫，並以「用│級毒品所得之財│
│  │」表示「買」、「1張」代表「1,000元」等暗語聯絡甲基安非│物新臺幣壹仟元│
│  │他命之買賣事宜，旋於100年2月7日凌晨2時37分許後之10分鐘│沒收之，如全部│
│  │內，在新北市○○區○○路與仁愛路口之「全家便利商店」前│或一部不能沒收│
│  │，以1,000 元之代價，將約0.2公克（不足0.2公克）之甲基安│時，以其財產抵│
│  │非他命販售並交付予張書豪，並取得販賣所得現金1,000 元。│償之；        │
│  │嗣於 100年6月26日晚間7時20分許，為警在新北市中和區華新│              │
│  │街192巷8之1號處拘獲，並當場扣得電子磅秤1臺、分裝杓 1支│              │
│  │、行動電話1支（廠牌SAMSUNG、搭配門號0000000000號，含SI│              │
│  │M卡1只）等物，而悉上情。                              │              │
├─┼───────────────────────────┼───────┤
│ 2│許祐嘉、徐嘉鎂明知甲基安非他命係屬毒品危害防制條例第 2│許祐嘉共同販賣│
│  │條第2項第2款所定之第二級毒品，不得非法販賣、持有之，竟│第二級毒品，累│
│  │仍共同基於販賣甲基安非他命以牟利之犯意聯絡，於100年2月│犯，處有期徒刑│
│  │9日晚間8時29分許，由黃冠智以渠所持用之行動電話（搭配門│參年拾月，共同│
│  │號0000000000號）與許祐嘉、徐嘉鎂共同持用之行動電話（搭│販賣第二級毒品│
│  │配門號0000000000號）聯繫，並以「35」代表「3,500 元」等│所得之財物新臺│
│  │暗語聯絡甲基安非他命之買賣事宜，旋於100年2月9日晚間9時│幣肆仟伍佰元應│
│  │2 分許後之30分鐘內，在新北市○○區○○路「小北百貨」附│與徐嘉鎂連帶沒│
│  │近停放之汽車內，以4,500 元之代價，共同將約1公克（不足1│收之，如全部或│
│  │公克）之甲基安非他命販售並交付予黃冠智，並當場取得販賣│一部不能沒收時│
│  │所得現金3,500元，餘款1,000元則於數日後收取之。嗣於 100│，以其與徐嘉鎂│
│  │年6月26日晚間7時20分許，為警在新北市○○區○○街192巷8│之財產連帶抵償│
│  │之1號處拘獲，並當場扣得電子磅秤 1臺、分裝杓1支、行動電│之；          │
│  │話1支（廠牌SAMSUNG、搭配門號0000000000號，含SIM卡1只）│徐嘉鎂共同販賣│
│  │等物，而悉上情。                                      │第二級毒品，處│
│  │                                                      │有期徒刑貳年，│
│  │                                                      │共同販賣第二級│
│  │                                                      │毒品所得之財物│
│  │                                                      │新臺幣肆仟伍佰│
│  │                                                      │元應與許祐嘉連│
│  │                                                      │帶沒收之，如全│
│  │                                                      │部或一部不能沒│
│  │                                                      │收時，以其與許│
│  │                                                      │祐嘉之財產連帶│
│  │                                                      │抵償之；      │
├─┼───────────────────────────┼───────┤
│ 3│許祐嘉明知甲基安非他命係屬毒品危害防制條例第2條第2項第│許祐嘉販賣第二│
│  │2 款所定之第二級毒品，不得非法販賣、持有之，竟仍基於販│級毒品，累犯，│
│  │賣甲基安非他命以牟利之犯意，於 100年3月6日上午11時30分│處有期徒刑參年│
│  │許，由張書豪以渠所持用之行動電話（搭配門號0000000000號│拾月，販賣第二│
│  │，起訴書誤載為0000000000號）與許祐嘉持用之行動電話（搭│級毒品所得之財│
│  │配門號0000000000號）聯繫，並以「1」代表「1,000元」等暗│物新臺幣壹仟元│
│  │語聯絡甲基安非他命之買賣事宜，旋於 100年3月6日上午11時│沒收之，如全部│
│  │57分許後之30分鐘內，在新北市○○區○○路「華夏技術學院│或一部不能沒收│
│  │」前之「統一便利商店」門口，以1,000元之代價，將約0.2公│時，以其財產抵│
│  │克（不足0.2 公克）之甲基安非他命販售並交付予張書豪，並│償之；        │
│  │取得販賣所得現金1,000元。嗣於100年6月26日晚間7時20分許│              │
│  │，為警在新北市○○區○○街 192巷8之1號處拘獲，並當場扣│              │
│  │得電子磅秤1臺、分裝杓1支、行動電話1支（廠牌SAMSUNG、搭│              │
│  │配門號0000000000號，含SIM卡1只）等物，而悉上情。      │              │
├─┼───────────────────────────┼───────┤
│ 4│許祐嘉明知甲基安非他命係屬毒品危害防制條例第2條第2項第│許祐嘉販賣第二│
│  │2 款所定之第二級毒品，不得非法販賣、持有之，竟仍基於販│級毒品，累犯，│
│  │賣甲基安非他命以牟利之犯意，於100年3月6日晚間7時55分許│處有期徒刑參年│
│  │，由黃冠智以渠所持用之行動電話（搭配門號0000000000號）│拾月，販賣第二│
│  │與許祐嘉持用之行動電話（搭配門號0000000000號）聯繫，並│級毒品所得之財│
│  │以「46」代表「4,600 元」等暗語聯絡甲基安非他命之買賣事│物新臺幣肆仟陸│
│  │宜，旋於 100年3月6日晚間8時40分許後之1小時內，在新北市│佰元沒收之，如│
│  │新店區碧潭附近之「統一便利商店」前，以4,600 元代價，將│全部或一部不能│
│  │約1公克（不足1公克）之甲基安非他命販售並交付予黃冠智，│沒收時，以其財│
│  │並取得販賣所得現金4,600元。嗣於100年6月26日晚間7時20分│產抵償之；    │
│  │許，為警在新北市○○區○○街 192巷8之1號處拘獲，並當場│              │
│  │扣得電子磅秤1臺、分裝杓1支、行動電話1支（廠牌SAMSUNG、│              │
│  │搭配門號0000000000號，含SIM卡1只）等物，而悉上情。    │              │
├─┼───────────────────────────┼───────┤
│ 5│許祐嘉明知甲基安非他命係屬毒品危害防制條例第2條第2項第│許祐嘉販賣第二│
│  │2 款所定之第二級毒品，不得非法販賣、持有之，竟仍基於販│級毒品，累犯，│
│  │賣甲基安非他命以牟利之犯意，於 100年3月6日晚間11時19分│處有期徒刑參年│
│  │許，由張書豪以渠所持用之行動電話（搭配門號0000000000號│拾月，販賣第二│
│  │，起訴書誤載為0000000000號）發送簡訊至許祐嘉持用之行動│級毒品所得之財│
│  │電話（搭配門號0000000000號），並以「1張」表示「1,000元│物新臺幣壹仟元│
│  │」暗語聯絡甲基安非他命買賣事宜，旋於100年3月7日凌晨1時│沒收之，如全部│
│  │45分許，在新北市○○區○○路與仁愛路口之「全家便利商店│或一部不能沒收│
│  │」前，以1,000 元代價，將約0.2公克（不足0.2公克）之甲基│時，以其財產抵│
│  │安非他命販售並交付予張書豪，並取得販賣所得現金1,000 元│償之；        │
│  │。嗣於 100年6月26日晚間7時20分許，為警在新北市中和區華│              │
│  │新街 192巷8之1號處拘獲，並當場扣得電子磅秤1臺、分裝杓1│              │
│  │支、行動電話1支（廠牌SAMSUNG、搭配門號0000000000號，含│              │
│  │SIM卡1只）等物，而悉上情。                            │              │
├─┼───────────────────────────┼───────┤
│ 6│許祐嘉、徐嘉鎂明知甲基安非他命係屬毒品危害防制條例第 2│許祐嘉共同販賣│
│  │條第2項第2款所定之第二級毒品，不得非法販賣、持有之，竟│第二級毒品，累│
│  │仍共同基於販賣甲基安非他命以牟利之犯意聯絡，於100年3月│犯，處有期徒刑│
│  │12日晚間 9時49分許，由林嘉欽以渠所使用之市內電話（門號│參年拾月，共同│
│  │00000000號）與許祐嘉、徐嘉鎂共同持用之行動電話（搭配門│販賣第二級毒品│
│  │號0000000000號）聯繫，並由許祐嘉與渠聯絡甲基安非他命買│所得之財物新臺│
│  │賣事宜，嗣由林嘉欽以渠所使用之行動電話（搭配門號093179│幣參仟伍佰元應│
│  │9989號，起訴書誤載為0000000000號）與徐嘉鎂約妥交易地點│與徐嘉鎂連帶沒│
│  │，旋於100年3月12日晚間10時16分許後之10分鐘內，在新北市│收之，如全部或│
│  │中和區○○路291號行政院衛生署雙和醫院急診室門口旁，以3│一部不能沒收時│
│  │,500元之代價，共同將約1公克（不足1公克）之甲基安非他命│，以其與徐嘉鎂│
│  │販售予林嘉欽，並由徐嘉鎂將上開甲基安非他命交付予林嘉欽│之財產連帶抵償│
│  │，而取得販賣所得現金3,500元。嗣於100年6月26日晚間7時20│之；          │
│  │分許，為警在新北市○○區○○街 192巷8之1號處拘獲，並當│徐嘉鎂共同販賣│
│  │場扣得電子磅秤1臺、分裝杓1支、行動電話1支（廠牌SAMSUNG│第二級毒品，處│
│  │、搭配門號0000000000號，含SIM卡1只）等物，而悉上情。  │有期徒刑貳年，│
│  │                                                      │共同販賣第二級│
│  │                                                      │毒品所得之財物│
│  │                                                      │新臺幣參仟伍佰│
│  │                                                      │元應與許祐嘉連│
│  │                                                      │帶沒收之，如全│
│  │                                                      │部或一部不能沒│
│  │                                                      │收時，以其與許│
│  │                                                      │祐嘉之財產連帶│
│  │                                                      │抵償之；      │
├─┼───────────────────────────┼───────┤
│ 7│許祐嘉、徐嘉鎂明知甲基安非他命係屬毒品危害防制條例第 2│許祐嘉共同販賣│
│  │條第2項第2款所定之第二級毒品，不得非法販賣、持有之，竟│第二級毒品，累│
│  │仍共同基於販賣甲基安非他命以牟利之犯意聯絡，於100年3月│犯，處有期徒刑│
│  │13日上午10時16分許，由張書豪以渠所持用之行動電話（搭配│參年拾月，共同│
│  │門號0000000000號，起訴書誤載為0000000000號）與許祐嘉、│販賣第二級毒品│
│  │徐嘉鎂共同持用之行動電話（搭配門號0000000000號）聯繫，│所得之財物新臺│
│  │並以「1張」代表「1,000元」等暗語，與許祐嘉聯絡甲基安非│幣壹仟元應與徐│
│  │他命買賣事宜，復以前揭電話與徐嘉鎂約妥見面，旋於100年3│嘉鎂連帶沒收之│
│  │月13日上午11時25分許後之10分鐘內，在新北市○○區○○路│，如全部或一部│
│  │291號行政院衛生署雙和醫院急診室門口附近，以1,000元之代│不能沒收時，以│
│  │價，共同將約0.2公克（不足0.2公克）之甲基安非他命販售予│其與徐嘉鎂之財│
│  │張書豪，並由徐嘉鎂將上揭甲基安非他命交付予張書豪，而取│產連帶抵償之；│
│  │得販賣所得現金1,000元。嗣於100年6月26日晚間7時20分許，│徐嘉鎂共同販賣│
│  │為警在新北市○○區○○街 192巷8之1號處拘獲，並當場扣得│第二級毒品，處│
│  │電子磅秤1臺、分裝杓1支、行動電話1支（廠牌SAMSUNG、搭配│有期徒刑貳年，│
│  │門號0000000000號，含SIM卡1只）等物，而悉上情。        │共同販賣第二級│
│  │                                                      │毒品所得之財物│
│  │                                                      │新臺幣壹仟元應│
│  │                                                      │與許祐嘉連帶沒│
│  │                                                      │收之，如全部或│
│  │                                                      │一部不能沒收時│
│  │                                                      │，以其與許祐嘉│
│  │                                                      │之財產連帶抵償│
│  │                                                      │之；          │
├─┼───────────────────────────┼───────┤
│ 8│許祐嘉、徐嘉鎂明知甲基安非他命係屬毒品危害防制條例第 2│許祐嘉共同販賣│
│  │條第2項第2款所定之第二級毒品，不得非法販賣、持有之，竟│第二級毒品，累│
│  │仍共同基於販賣甲基安非他命以牟利之犯意聯絡，於100年4月│犯，處有期徒刑│
│  │17日凌晨0時1分許，由黃冠智以渠所持用之行動電話（搭配門│參年拾月，共同│
│  │號0000000000號）與許祐嘉、徐嘉鎂共同持用之行動電話（搭│販賣第二級毒品│
│  │配門號0000000000號）聯繫，並與徐嘉鎂約妥甲基安非他命之│所得之財物新臺│
│  │買賣事宜，旋於100年4月17日凌晨0時18分許後之1小時內，在│幣參仟伍佰元應│
│  │新北市新店區「新禾國小」附近之「全家便利商店」前，以3,│與徐嘉鎂連帶沒│
│  │500 元之代價，共同將約1公克（不足1公克）之甲基安非他命│收之，如全部或│
│  │販售予黃冠智，並由許祐嘉將前開甲基安非他命交付予黃冠智│一部不能沒收時│
│  │，徐嘉鎂則當場向黃冠智收取販賣所得現金3,500元。嗣於100│，以其與徐嘉鎂│
│  │年6月26日晚間7時20分許，為警在新北市○○區○○街192巷8│之財產連帶抵償│
│  │之1號處拘獲，並當場扣得電子磅秤1臺、分裝杓 1支、行動電│之；          │
│  │話1支（廠牌SAMSUNG、搭配門號0000000000號，含SIM卡1只）│徐嘉鎂共同販賣│
│  │等物，而悉上情。                                      │第二級毒品，處│
│  │                                                      │有期徒刑貳年，│
│  │                                                      │共同販賣第二級│
│  │                                                      │毒品所得之財物│
│  │                                                      │新臺幣參仟伍佰│
│  │                                                      │元應與許祐嘉連│
│  │                                                      │帶沒收之，如全│
│  │                                                      │部或一部不能沒│
│  │                                                      │收時，以其與許│
│  │                                                      │祐嘉之財產連帶│
│  │                                                      │抵償之；      │
├─┼───────────────────────────┼───────┤
│ 9│許祐嘉明知甲基安非他命係屬毒品危害防制條例第2條第2項第│許祐嘉販賣第二│
│  │2 款所定之第二級毒品，不得非法販賣、持有之，竟仍基於販│級毒品，累犯，│
│  │賣甲基安非他命以牟利之犯意，於 100年4月22日下午3時50分│處有期徒刑參年│
│  │許（起訴書誤載為下午3時5分），由林嘉欽以渠所使用之市內│拾月，販賣第二│
│  │電話（門號00000000號）與許祐嘉持用之行動電話（搭配門號│級毒品所得之財│
│  │0000000000號）聯繫，並約妥甲基安非他命之買賣事宜，旋於│物新臺幣參仟伍│
│  │100年4月22日下午4時許，在新北市○○區○○街2巷14弄20號│佰元沒收之，如│
│  │6樓林嘉欽住處之社區門口處，以3,500 元之代價，將約1公克│全部或一部不能│
│  │（不足 1公克）之甲基安非他命販售並交付予林嘉欽，並取得│沒收時，以其財│
│  │販賣所得現金3,500元。嗣於100年6月26日晚間7時20分許，為│產抵償之；    │
│  │警在新北市○○區○○街 192巷8之1號處拘獲，並當場扣得電│              │
│  │子磅秤1臺、分裝杓1支、行動電話1支（廠牌SAMSUNG、搭配門│              │
│  │號0000000000號，含SIM卡1只）等物，而悉上情。          │              │
├─┼───────────────────────────┼───────┤
│10│許祐嘉明知甲基安非他命係屬毒品危害防制條例第2條第2項第│許祐嘉販賣第二│
│  │2 款所定之第二級毒品，不得非法販賣、持有之，竟仍基於販│級毒品，累犯，│
│  │賣甲基安非他命以牟利之犯意，於100年4月26日晚間 8時13分│處有期徒刑參年│
│  │許，由張書豪以渠所持用之行動電話（搭配門號0000000000號│拾月，販賣第二│
│  │，起訴書誤載為0000000000號）與許祐嘉持用之行動電話（搭│級毒品所得之財│
│  │配門號0000000000號）聯繫，並以「1張」表示「1,000元」等│物新臺幣壹仟元│
│  │暗語聯絡甲基安非他命之買賣事宜，旋於 100年4月26日晚間8│沒收之，如全部│
│  │時36分許，在新北市新店區「新禾國小」附近之某郵局前，以│或一部不能沒收│
│  │1,000 元之代價，將約0.2公克（不足0.2公克）之甲基安非他│時，以其財產抵│
│  │命販售並交付予張書豪，並取得販賣所得現金1,000元。嗣於1│償之；        │
│  │00年6月26日晚間7時20分許，為警在新北市○○區○○街 192│              │
│  │巷8之1號處拘獲，並當場扣得電子磅秤1臺、分裝杓1支、行動│              │
│  │電話1支（廠牌SAMSUNG、搭配門號0000000000號，含SIM卡1只│              │
│  │）等物，而悉上情。                                    │              │
├─┼───────────────────────────┼───────┤
│11│許祐嘉明知甲基安非他命係屬毒品危害防制條例第2條第2項第│許祐嘉販賣第二│
│  │2 款所定之第二級毒品，不得非法販賣、持有之，竟仍基於販│級毒品，累犯，│
│  │賣甲基安非他命藉以牟利之犯意，於 100年4月27日下午4時36│處有期徒刑參年│
│  │分許，由林嘉欽以渠所使用之市內電話（門號00000000號，起│拾月，販賣第二│
│  │訴書誤載為0000000000號）與許祐嘉持用之行動電話（搭配門│級毒品所得之財│
│  │號0000000000號）聯繫，並以「35」、「38」分別表示「3,50│物新臺幣參仟伍│
│  │0元」、「3,800元」等暗語聯絡甲基安非他命之買賣事宜，旋│佰元沒收之，如│
│  │於100年4月27日晚間9時許，在新北市○○區○○街2巷14弄20│全部或一部不能│
│  │號6樓林嘉欽住處之社區門口處，以3,500 元之代價，將約1公│沒收時，以其財│
│  │克（不足 1公克）之甲基安非他命販售並交付予林嘉欽，並取│產抵償之；    │
│  │得販賣所得現金3,500元。嗣於100年6月26日晚間7時20分許，│              │
│  │為警在新北市○○區○○街 192巷8之1號處拘獲，並當場扣得│              │
│  │電子磅秤1臺、分裝杓1支、行動電話1支（廠牌SAMSUNG、搭配│              │
│  │門號0000000000號，含SIM卡1只）等物，而悉上情。        │              │
├─┼───────────────────────────┼───────┤
│12│許祐嘉明知甲基安非他命係屬毒品危害防制條例第2條第2項第│許祐嘉販賣第二│
│  │2 款所定之第二級毒品，不得非法販賣、持有之，竟仍基於販│級毒品，累犯，│
│  │賣甲基安非他命以牟利之犯意，於 100年5月18日晚間9時39分│處有期徒刑參年│
│  │許，利用其使用之行動電話（搭配門號0000000000號）與黃冠│拾月，販賣第二│
│  │智所持用之行動電話（搭配門號0000000000號）聯繫，並以「│級毒品所得之財│
│  │1個」表示「1公克」、「35」代表「3,500 元」等暗語聯絡甲│物新臺幣參仟伍│
│  │基安非他命之買賣事宜，旋於 100年5月18日晚間9時45分許後│佰元沒收之，如│
│  │之10分鐘內，在新北市○○區○○路「華夏技術學院」之停車│全部或一部不能│
│  │場內，以3,500 元之代價，將約1公克（不足1公克）之甲基安│沒收時，以其財│
│  │非他命販售並交付予黃冠智，並取得販賣所得現金3,500 元。│產抵償之；    │
│  │嗣於100年6月26日晚間 7時20分許，為警在新北市中和區華新│              │
│  │街 192巷8之1號處拘獲，並當場扣得電子磅秤1臺、分裝杓1支│              │
│  │、行動電話1支（廠牌SAMSUNG、搭配門號0000000000號，含SI│              │
│  │M卡1只）等物，而悉上情。                              │              │
├─┼───────────────────────────┼───────┤
│13│許祐嘉前曾因施用第二級毒品案件，經臺灣臺北地方法院以89│許祐嘉施用第二│
│  │年度毒聲字第1302號裁定送觀察、勒戒，並於89年 5月22日入│級毒品，累犯，│
│  │所執行後，因認無繼續施用毒品之傾向，而於89年6月5日執畢│處有期徒刑肆月│
│  │釋放出所，臺灣臺北地方法院檢察署檢察官則以89年度毒偵字│，扣案之第二級│
│  │第1747號案件為不起訴處分確定，又於上開觀察、勒戒執畢釋│毒品甲基安非他│
│  │放後5年內，再因施用第二級毒品案件，經本院於94年5月23日│命柒包（驗餘含│
│  │以94年度簡字第239號判處有期徒刑3月確定，復基於施用第二│袋毛重合計拾參│
│  │級毒品甲基安非他命之犯意，於100年6月26日凌晨4、5時許，│點壹玖壹貳公克│
│  │在新北市○○區○○街 192巷8之1號其住處內，將甲基安非他│）均沒收銷燬。│
│  │命放置在玻璃球內，再以火燒烤該玻璃球，藉由吸食所生煙氣│              │
│  │之方式，施用甲基安非他命1次，迨於100年6月26日晚間7時20│              │
│  │分許，為警在上址拘獲，並當場扣得甲基安非他命 7包（驗餘│              │
│  │含袋毛重合計13.1912公克，驗前總淨重11.237 公克）、分裝│              │
│  │杓1支、吸食器1組等物，始悉上情。                      │              │
└─┴───────────────────────────┴───────┘
上列正本證明與原本無異。
如不服本判決，應於判決送達後10日內敘明上訴理由，向本院提
出上訴狀 (應附繕本) ，上訴於臺灣高等法院。其未敘述上訴理
由者，應於上訴期間屆滿後20日內向本院補提理由書「切勿逕送
上級法院」。
                                書記官    陳慧津
中    華    民    國   100    年    11    月    8     日
附錄論罪法條全文：
毒品危害防制條例第4條第2項：
製造、運輸、販賣第二級毒品者，處無期徒刑或7年以上有期徒
刑，得併科新臺幣1千萬元以下罰金。
毒品危害防制條例第10條第2項：
施用第二級毒品者，處3年以下有期徒刑。